【裁判字號】    89,訴,572
【裁判日期】    920106
【裁判案由】    常業詐欺等
【裁判全文】
臺灣士林地方法院刑事判決                          八十九年度訴字第五七二號
    公  訴  人  臺灣士林地方法院檢察署檢察官
    被      告  癸○○
    被      告  巳○○
    被      告  未○○
                庚○○
                壬○○
    右  一  人
右列被告因詐欺等案件，經檢察官提起公訴（八十九年度偵字第一八三二、三五０二
號），本院判決如左：
    主  文
癸○○共同意圖供行使之用，而偽造有價證券，處有期徒刑柒年。
巳○○共同意圖為自己不法之所有，以詐術使人將本人之物交付，處有期徒刑壹年。
未○○共同洗錢，處有期徒刑壹年。
庚○○共同洗錢，處有期徒刑貳年。
壬○○共同意圖為自己不法之所有，以詐術使人將本人之物交付，處有期徒刑年。
癸○○、庚○○共同因犯罪所得財物新台幣貳億元，除如附表二所示凍結金額計新台
幣柒仟柒佰肆拾萬零陸拾玖元應發還被害人財團法人振興復健醫學中心外，餘共同
犯罪所得新台幣壹億貳仟貳佰伍拾陸萬玖仟玖佰拾壹元應連帶發還被害人財團法人
振興復健醫學中心。
未○○共同因犯罪所得財物新台幣壹佰萬元應連帶發還被害人財團法人振興復健醫學
中心。
    事  實
一、緣楊可驥（另案由本院審理中）係設於臺北市○○區○○路一二七之一號二樓寶
    智機械工程股份有限公司（下稱寶智公司）之總經理，子○○（另案由本院審理
    中）因係楊可驥好友而得以向寶智公司借用辦公室，但其所印製之名片及對外皆
    自稱為寶智公司副總經理，寶智公司自民國（下同）八十二年間即無法支付員工
    薪資，財務左支右絀，無付款能力。癸○○（曾有偽造文書及詐欺等多次犯罪前
    科，惟尚不構成累犯，最近一次於八十七年一月二十一日因詐欺案件，經臺灣高
    等法院判處有期徒刑五月確定，嗣因未到案執行遭通緝，迄九十年三月間始易科
    罰金執行完畢）於八十七年三月間某日，亦因個人資金周轉拮据向桃園地下錢莊
    借款而至寶智公司找子○○及楊可驥背書，其間為解決日益惡化之財務問題，談
    及操作國際金融市場獲利，惟須一筆龐大資金，詎三人乃共同基於意圖為自己不
    法所有之犯意聯絡，商談以對外放出寶智公司因承作大型焚化爐工程需要驗資，
    如有金主願意提供資金於指定之銀行定期存款，將可享受較高之優惠利潤，仲介
    該資金之人亦可獲得較高之佣金給付，俾詐騙資金供己投資使用或解決財務困境
    。
二、蘇英雄、酉○○（以上二人均另案由本院審理中），均從事資金仲介以賺取佣金
    為業。緣八十七年十一月間，蘇英雄由張秀盈（另案由臺灣臺北地方法院檢察署
    檢察官處分不起訴）處得知台一冷凍空調股份有限公司負責人王金鎮亟需資金，
    即轉知酉○○，酉○○再經由同為資金仲介業者鄭光達（另案由臺灣士林地方法
    院檢察署檢察官處分不起訴）向外尋找金主，鄭光達乃輾轉由友人介紹認識應光
    耀（另案由本院審理中），應光耀向鄭光達表示其胞姊戌○○（另案由本院審理
    中）任職為會計主任之財團法人振興復建醫學中心（以下稱振興醫院）資金寬裕
    ，平時閒置資金均存入銀行作為定期存款，鄭光達乃將上情告訴酉○○及蘇英雄
    ，繼由酉○○於八十七年十二月十二日至十四日間之某日，在鄭光達陪同下於臺
    北市○○路○段合作金庫仁愛支庫旁之不詳名稱木瓜牛奶店與戌○○見面說明台
    一冷凍空調股份有限公司需資情形，惟於八十七年十二月十八日因王金鎮未依與
    蘇英雄、酉○○之約定提出履約保證金，且戌○○認酉○○說詞不可靠而不願交
    付振興醫院之資金，然蘇英雄、酉○○乃因此知悉振興醫院財力雄厚，且得經由
    會計主任戌○○處而私下動用振興醫院資金。
三、戊○○（另案由本院審理中）與蘇英雄係舊識，八十七年十一月間戊○○因在寶
    智公司楊可驥辦公室內聽聞寶智公司因承作工程需要驗資欲尋找金主，其方法係
    金主依寶智公司之指示將資金存到指定銀行中金主自己之戶頭為定期存款後，再
    將存摺影本蓋章交付寶智公司，則寶智公司願給付高額佣金給資金仲介者，戊○○因知悉蘇英雄、酉○○前曾與振興醫院接洽出資因故作罷，而將上情各轉告蘇
    英雄、酉○○及寶智公司之子○○，戊○○並聯絡安排蘇英雄、酉○○及子○○
    於八十七年十二月二十日在臺北市○○區○○路之「聖瑪莉餐廳」見面，詎蘇英
    雄、酉○○因係從事資金仲介業，明知銀行實務中並無金主將資金存入自己帳戶
    為定期存款後即可供其他需資公司驗資之實例，且金主與需資公司間並無任何契
    約關係自無法使需資公司得利用金主帳戶中之定期存款驗資，而戊○○對於前開
    詐詞亦可預見顯係虛偽，然蘇英雄、酉○○及戊○○三人均為圖高額佣金，竟與
    癸○○、楊可驥、子○○共同基於詐欺之犯意聯絡，冀詐騙金主資金後再朋分花
    用，旋由戊○○代向子○○表示已尋獲金主振興醫院可出新台幣（下同）二億元
    資金，惟須給付共計百分之十七之利潤即三千四百萬元金主始願意出資，子○○
    遂與熟悉銀行實務之癸○○謀議後，提出振興醫院應配合開立二張各一億元以銀
    行為發票人之無記名及未禁止背書轉讓付款人為臺灣銀行之支票（下稱臺支，因
    發票人及付款人均為銀行而為鐵票故民間俗稱臺支本票）俾便取得前開臺支後得
    以儘速分割，且須先告知臺支號碼以利查證振興醫院是否確有此筆資金，則允以
    前開百分之十七即三千四百萬元之利潤。
四、戌○○原在振興醫院擔任會計主任職務，受僱為振興醫院處理該醫院資金調度運
    用事宜，須依振興醫院內部處理流程規定詳為審核並層層呈報行政副院長同意、
    稽核室及院長核示，負有善盡善良管理人之注意義務。緣戌○○於八十七年十二
    月十二日至十四日間之某日，在前揭合作金庫仁愛支庫旁之不詳名稱木瓜牛奶店
    與鄭光達、酉○○見面，已查覺酉○○之說詞不可靠而不願意配合提供振興醫院
    資金，迄八十七年十二月二十二日，鄭光達及應光耀因由酉○○、蘇英雄在臺北
    市○○區○○路六福客棧內指示，要求二人於翌日前往振興醫院向戌○○說明現
    另有寶智公司因承作大型焚化爐工程需要驗資，僅須振興醫院將二億元定期存款
    於寶智公司指定之臺灣銀行中崙分行（下稱臺銀中崙分行，設址在臺北市松山區
    ○○○路五段一０八號），即可獲得百分之二至百分之三利潤，惟須先開立各一
    億元無抬頭及未禁止背書轉讓之臺支並報知支票號碼供寶智公司查驗是否確有此
    筆資金，鄭光達、應光耀二人乃於八十七年十二月二十三日至振興醫院向戌○○
    說明上情，詎戌○○竟意圖損害振興醫院之利益，雖明知前開說詞可疑，然仍因
    其弟應光耀之運作及感受到仲介酉○○之壓力而決意承作，復未依振興醫院資金
    調度運用處理流程之規定，層層呈報行政副院長同意、稽核室及院長核示後即予
    動用資金，再亦明知振興醫院若以開立臺支方式為定期存款存單（下稱定期存單
    ），必會開立以振興醫院為抬頭之記名及禁止背書轉讓之臺支避免遺失或遭竊，
    以維振興醫院之權益，竟先於八十七年十二月二十四日利用其職權命令與其無犯
    意聯絡之出納股長丑○○電話通知臺新銀行天母分行經理邱誠美在振興醫院活期
    儲蓄存款之帳戶內出帳二億元，並由臺新銀行為發票人簽發面額各一億元之無記
    名及未禁止背書轉讓臺支二張且須預告票號，丑○○於轉知戌○○臺支號碼各為
    ＢＥ0000000、ＢＥ0000000後，戌○○旋將前開臺支號碼以電話
    通知正與蘇英雄、酉○○等人在六福客棧內之應光耀，應光耀再將臺支號碼抄錄
    於紙條上交由酉○○轉交蘇英雄，蘇英雄再自六福客棧跑至寶智公司內將臺支號
    碼告知楊可驥、子○○及戊○○，並由子○○及戊○○向蘇英雄表示將至臺銀中
    崙分行作業，蘇英雄再返回六福客棧偕同酉○○搭車前往臺銀中崙分行，而戌○○亦於當日上午十一時許與丑○○前往臺新銀行天母分行取得二張各一億元無記
    名及未禁止背書轉讓之臺支後，再共同搭車前往臺銀中崙分行。
五、巳○○前因於臺灣銀行金門分行擔任專員，八十七年八月一日退休後即居住於臺
    中地區並與癸○○時有聯繫。緣癸○○、子○○、楊可驥為詐騙振興醫院前開二
    億元資金而藉詞振興醫院須將資金定期存款存入予指定之臺銀中崙分行，並計劃
    須佯稱當日無法辦妥定期存款俾利用於銀行外作業得以偽造定期存單交換二億元
    臺支，亟思有嫻熟臺灣銀行內部作業規定之人予以必要之協助，遂由癸○○邀約
    巳○○於八十七年十二月二十四日上午於臺北市松山區○○○路○段力霸大飯店
    旁之不詳名稱咖啡廳等候，並答允事成後將給付高額酬佣，巳○○為求厚利，竟
    與彼等共同基於詐欺之犯意聯絡，俟癸○○、子○○於寶智公司內獲悉臺支號碼
    後二人旋至前開咖啡廳內與巳○○洽商，約定由巳○○扮演臺銀中崙分行襄理之
    角色以便向振興醫院會計主任戌○○行騙二億元，旋由子○○、巳○○共同前往
    臺銀中崙分行等候戌○○及丑○○，癸○○則在前開咖啡廳內等候。嗣戌○○、
    丑○○抵達臺銀中崙分行時，在門口先遇已到之鄭光達、應光耀、戊○○、酉○○及蘇英雄等人，進入銀行營業廳後，接洽之臺銀中崙分行副理辰○○問明戌○○來意後，交付其名片，因戌○○表示尚要等需資代表即寶智公司人員而在銀行
    營業廳等待，辰○○則先離開。俟子○○、巳○○抵赴後，戌○○經由鄭光達之
    引介，而認識自稱為寶智公司代表之子○○，再由子○○介紹偽稱為臺銀中崙分
    行襄理之巳○○，繼而由巳○○向戌○○以代辦定期存款為由，取得戌○○所準
    備之振興醫院開戶印鑑卡，並多次至臺銀中崙分行櫃檯附近與行員丁○○搭訕，
    致戌○○不知有詐，信以為真，誤認當日確係要在臺銀中崙分行開戶辦理定期存
    款，而放心外出至臺銀中崙分行外之「小歇」泡沫紅茶店用餐及等候，期間並由
    戊○○多次出入臺銀中崙分行內外報知辦理定期存款之消息，迄同日下午三時許
    ，因戌○○與丑○○要返回振興醫院處理事情，巳○○乃再向戌○○誆稱因翌（
    二十五）日係聖誕節假期，銀行異常忙碌，但今日必會辦畢定期存單，僅須留下
    振興醫院開戶印鑑卡，二億元臺支可先攜回，俟定期存單辦妥，再找人持定期存
    單至振興醫院換取二億元臺支云云，戌○○乃攜帶二億元臺支返回醫院。迄八十
    七年十二月二十七日，子○○、戊○○等人惟恐戌○○因在臺銀中崙分行八十七
    年十二月二十四日作業當日未取得定期存單而動搖振興醫院出資意願，乃由戊○○經由應光耀聯絡戌○○於臺北市○○區○○街ＹＭＣＡ見面，再由子○○向戌
    ○○偽以解釋定存作業方式後，繼而由戊○○於同日晚上十一時許，再邀約戌○○於振興醫院旁之咖啡廳內以定期存單務必要承作，但可選擇振興醫院獲得百分
    之二之利潤，另百分之一由仲介酉○○、蘇英雄取得，抑或百分之三利潤全歸振
    興醫院，再由振興醫院分配佣金予仲介酉○○、蘇英雄等詐詞為幌，致使戌○○
    陷於錯誤，同意由戊○○、子○○於八十七年十二月二十八日帶同臺銀中崙分行
    人員至振興醫院說明定期存單作業後再交換定期存單及二億元臺支。
六、丙○○（另案由本院審理中）前曾於七十三年間，因偽造有價證券案件，經臺灣
    高等法院於七十六年八月七日以七十六年度重上更三字第九八號判決判處有期徒
    刑二年，並經最高法院判決駁回其上訴而確定，嗣經聲請依中華民國七十七年罪
    犯減刑條例減其刑期二分之一，並於七十七年五月三十一日裁定減為有期徒刑一
    年，而於七十八年十一月十七日入監執行，並於七十九年十月十日因縮短刑期執
    行完畢而於翌（十一）日出獄，具有偽造臺灣銀行定期存單能力。緣子○○、戊○○因於八十七年十二月二十七日與戌○○見面後，為於八十七年十二月二十八
    日至振興醫院向戌○○說明並詐騙取得二億元臺支，須偽造臺灣銀行定期存單以
    資交換，遂與癸○○、丙○○、午○○（另案由本院審理中）共同基於偽造有價
    證券之犯意聯絡，約定由癸○○安排亦有詐欺犯意聯絡之丙○○於八十七年十二
    月二十八日下午至臺北市中正區○○○路○段一二一號「東方書局」前等候午○○，再由癸○○以電話聯繫午○○前往上址交付二萬元予丙○○，並由午○○囑
    丙○○至臺銀中崙行分辦理二萬元定期存單後，將定期存單轉交予癸○○，俾以
    前開臺銀中崙分行二萬元定期存單偽造二億元定期存單，丙○○旋銜命赴臺銀中
    崙分行辦妥取得二萬元定期存單後返回癸○○當時位於臺北市中正區○○○路二
    十四之二十三號三樓之居所內，再由癸○○提供其上業已印妥「財團法人振興復
    健醫學中心」、「貳億元整２００，０００，０００．００」、「自民國８７年
    １２月２４日至８８年３月２４日止計３個月」、「年利率５．７８％採固定利
    率計息」、「中華民國８７年１２月２４日」等字樣，並已蓋上「台灣銀行中崙
    分行副理」、「臺灣銀行中崙分行數目章」及「辰○○」印文之空白臺灣銀行定
    期存單（存單號碼為0000000號，帳號000000000000號），
    繼由丙○○將二萬元定期存單及前開空白定期存單間夾以複寫紙之方式，描繪「
    辰○○」簽名，而共同偽造前開有價證券之定期存單；嗣偽造完畢，再由癸○○
    將偽造之定期存單裝入信封中交付丙○○，丙○○乃於當晚攜帶前開裝有偽造定
    期存單之信封在臺北市○○區○○街口附近與子○○、戊○○會合後，再依約一
    同前往振興醫院，並由丙○○冒充係臺銀中崙分行吳襄理，隨即由子○○、戊○○向戌○○假藉臺灣銀行已保留定期存單號碼給振興醫院，一定要承作，若不承
    作，則銀行經辦人員將被記過云云，致使戌○○決意承作定期存款之意念加深，
    而約定翌日一早再由三人帶臺銀中崙分行定期存單至醫院交換二億元臺支。丙○○、子○○、戊○○等人於當晚自振興醫院返回後，告知癸○○上情，子○○、
    戊○○、丙○○、癸○○為免渠等偽造之定期存單遭發現致無法騙得二億元臺支
    ，乃於當晚再共同基於行使偽造私文書之犯意聯絡，推由癸○○口述然後丙○○
    依其內容抄寫之方式，以辰○○名義偽造辰○○於八十七年十二月二十九日收到
    振興醫院二億元臺支之收據一紙，足以生損害於振興醫院、臺銀中崙分行、辰○○等人，再由癸○○將偽造之收據連同偽造之定期存單放入信封中。隨即由丙○○於八十七年十二月二十九日上午與戊○○、子○○共同搭車至振興醫院，並在
    醫院停車場由李翌蕙（另案由臺灣士林地方法院檢察署檢察官處分不起訴）所駕
    駛之自小客車內交付予戌○○而共同行使偽造之定期存單及收據，戌○○因見定
    期存單及收據上有臺銀中崙分行副理辰○○之簽名，與其原於八十七年十二月二
    十四日擬辦理定期存款當日所取得辰○○之名片相符，乃因此陷於錯誤將裝有二
    億元臺支之牛皮紙袋交付予丙○○、子○○、戊○○，渠等因而順利詐得二億元
    臺支。戊○○、子○○、丙○○於騙得振興醫院二億元臺支後，旋即至臺北市萬
    華區第一信用合作社（下稱一信）西門分社等待癸○○欲提領變現花用，嗣因癸○○以電話告知明日再前往臺灣銀行營業部兌現而未提示。
七、午○○曾擔任情報局特警室業務官，而後轉調警備總部服務，歷任保安處參謀及
    機動組查緝組長，迄七十二年間提前退休，退休後從事土地買賣仲介業，因生活
    困難，經濟狀況不佳，除於八十七年十二月二十八日下午至臺北市中正區○○○
    路○段一二一號「東方書局」交付二萬元予丙○○，囑其至臺銀中崙分行辦理二
    萬元定期存單後，將定期存單轉交予癸○○以利偽造臺銀中崙分行二億元定期存
    單，而與癸○○、丙○○、子○○、戊○○等人共同偽造有價證券外，再於八十
    七年十二月二十九日經癸○○電話告知子○○、戊○○、丙○○已從戌○○處騙
    得振興醫院二億元臺支，要求午○○於翌日即八十七年十二月三十日，至臺北市
    中正區○○○路○段一二０號臺灣銀行營業部開戶提示二億元臺支，倘兌現成功
    ，則允以一千萬元之報酬，午○○旋於八十七年十二月三十日依約至臺灣銀行營
    業部等候癸○○及子○○，午○○明知前開二億元臺支係因渠等共同偽造臺灣銀
    行定期存單而詐得之物，竟基於洗錢之犯意，猶故自子○○處收受該二億元臺支
    ，繼而至第三十三號櫃檯辦理開戶手續而開立帳號為000000000000
    號帳戶，並擬存入二億元臺支，惟櫃檯行員支源長因發覺該臺支金額龐大竟無記
    名且未禁止背書轉讓，復因該二張臺支距開立迄提示已相隔六日利息損失不貲而
    認為有異，遂報告襄理楊麗華，楊麗華乃與研究員廖榮祥討論後由楊麗華電詢發
    票人即臺新銀行天母分行之經理邱誠美，邱誠美乃告知楊麗華該二張臺支係存戶
    振興醫院之支票請其逕與振興醫院接洽，邱誠美並指示臺新銀行天母分行襄理高
    如環致電振興醫院查明，而戌○○仍承前開意圖損害振興醫院利益之單一決意，
    於丑○○連續接獲臺灣銀行營業部襄理楊麗華及臺新銀行天母分行襄理高如環電
    話後轉知戌○○時，戌○○明知其已取得臺銀中崙分行定期存單，該二億元臺支
    應早經存入臺銀中崙分行不可能有私人得以取得動用，竟違背其任務，而於分別
    回電楊麗華及高如環時僅表示知道此事，將臺支退還給提示人，並未表示將臺支
    掛失止付及為任何止付之表示，楊麗華於接獲戌○○之指示後，即向支源長表示
    將臺支退由午○○帶回，嗣午○○離開後，臺灣銀行營業部乃將前開二張臺支圈
    存處理，以提醒櫃檯行員日後倘再有私人提示前開臺支時應報由主管決定辦理。
八、許文龍（另案由本院審理中）係子○○之友人、乙○○（另案由本院審理中）係
    許文龍之朋友、己○○（另案由本院審理中）則係乙○○之友人，而己○○與庚○○為兄弟關係。緣子○○、癸○○於前開臺支在八十七年十二月三十日於臺灣
    銀行營業部經由午○○提示失敗後，癸○○表示可另找人兌現而與子○○、丙○○約定八十七年十二月三十一日上午在合作金庫仁愛支庫對面之國泰人壽大樓碰
    面，癸○○並進入合作金庫仁愛支庫等候，惟子○○因前晚已與友人許文龍在臺
    北市○○○路附近「嘟嘟泡沫紅茶店」內協商得知透過乙○○覓得己○○得以兌
    換二億元臺支而約定翌日即八十七年十二月三十一日下午一時三十分許在臺北縣
    汐止市○○路八十九號、九十一號之臺北國際商業銀行樟樹分行（下稱臺北商銀
    樟樹分行）見面，再由庚○○攜帶己○○存摺及印章並引介分行經理甲○○（未
    據提起公訴）後存入二億元臺支俾便提現或分割成小額支票，然須支付百分之八
    即一千六百萬元之佣金，子○○因認癸○○所找之人一直無法將二億元臺支兌現
    成功，遂於聯絡與之有洗錢犯意聯絡之楊可驥請其指派亦有犯意聯絡之寶智公司
財務經理盛兆和（另案由本院審理中）一同前往臺北商銀樟樹分行幫忙後，即攜
    帶前開詐騙取得之二億元臺支至臺北商銀樟樹分行，子○○抵赴臺北商銀樟樹分
    行後，即見許文龍、乙○○及庚○○已先在銀行門口等候，隨即由庚○○帶往銀
    行二樓見分行經理甲○○，嗣盛兆和亦到達並至二樓經理室，子○○將二億元臺
    支交付甲○○，後因甲○○見票上有前一日午○○提領失敗之背書及臺灣銀行戳
    記，乃詢問子○○何以開票後相隔七日始來兌領利息損失不貲及前開背書、戳記
    之事，子○○即告之二億元臺支係由振興醫院帳戶資金所開立，甲○○並當場致
    電臺新銀行天母分行襄理高如環以查明臺支之真偽，高如環乃報告經理邱誠美，
    邱誠美再致電振興醫院丑○○後轉知戌○○表示接連二日有私人持前開二億元臺
    支至銀行兌領變現，戌○○於回電予邱誠美時仍承前開損害振興醫院之決意而違
    背其任務，亦僅向邱誠美表示知道此事，未為任何止付意思。詎許文龍、乙○○
    、己○○、庚○○、甲○○均明知或可預見前開二億元臺支應係他人重大犯罪而
    取得之財物，竟為圖厚利而與子○○、癸○○、戊○○、蘇英雄、酉○○、丙○○、楊可驥、盛兆和共同基於洗錢之犯意聯絡，先由庚○○在銀行內填寫存款條
    欲將二億元臺支存入己○○於臺北商銀樟樹分行0000000000000號
    帳戶內，以利用己○○前開帳戶作為掩飾、隱匿癸○○等因犯偽造定期存單之有
    價證券罪所詐得二億元臺支之工具，惟因甲○○知倘將前開臺支存入私人帳戶提
    示，則須經票據交換所交換票據，翌日始能交換，第三日才能領現，八十七年十
    二月三十一日隔日即為三天連續假期（因八十八年一月一日、二日為國定假日，
    八十八年一月三日適為週日），且當時已為下午，則最快須至八十八年一月五日
    始可提錢，惟恐夜長夢多遂提議將二億元臺支存入臺北國際商業銀行總行於臺灣
    銀行營業部帳戶再由總行撥款至臺北商銀樟樹分行帳戶內，則因屬銀行同業間之
    轉帳，當日下午即可提領，以此方式作為共同掩飾、隱匿癸○○等因犯偽造定期
    存單之有價證券罪所詐得二億元臺支之方法，斯時己○○亦趕抵臺北商銀樟樹分
    行，甲○○旋即於同日下午三時許，命令不知情之銀行襄理寅○○（另案由臺灣
    士林地方法院檢察署檢察官不起訴處分確定），由庚○○開車搭載前往臺灣銀行
    營業部，再由寅○○以銀行名義背書後將二億元臺支交付臺灣銀行營業部存款科
    襄理陳俊雄存入其本行帳戶內，取得存款收據後再至臺北國際商業銀行營業部以
    連繫資金之存入，後於同日下午四時二十分許返回臺北商銀樟樹分行。繼而甲○○即再命令不知情之寅○○、股長黃忠正、行員黃如嵐及張慶裕等人依己○○等
    人所填寫取款條之金額，自臺北商銀樟樹分行己○○前開帳戶內，開立如附表一
    所示金額由己○○為發票人、發票日期均為八十七年十二月三十一日之五十九張
    總計一億六千六百萬元以臺北商銀樟樹分行為付款人之支票（下稱己○○行支）
    ，並提領八百萬元現金，另子○○、許文龍則於當日在臺北商銀樟樹分行各開立
    000000000000號、0000000000000號帳戶，又分別自
    己○○前揭帳戶內轉帳入子○○、許文龍之新開帳戶各二千二百萬及一百萬元，
    僅在己○○帳戶內留存三百萬元，而共同切割二億元臺支。旋由許文龍、乙○○
    、己○○、庚○○將百分之八即一千六百萬元佣金（其中許文龍分配五百萬元、
    己○○分配三百萬元、乙○○分配八百萬元）扣除後，餘款以甲○○所購之袋子
    裝妥交付予子○○，而許文龍、乙○○、己○○、子○○、盛兆和、庚○○並承
    前開洗錢之單一決意，許文龍及己○○均明知其帳戶內之一百萬元及三百萬元、
    乙○○則明知其所持有之己○○行支，均係二億元臺支變得之物，各自利用如附
    表二所示之帳戶（子○○利用不知情之區鄭瓊熙及唐崇榮所提供如附表二所示帳
    號之帳戶、許文龍利用不知情之廖瑛娟、王靜儀及林月鈴所提供如附表二所示帳
    號之帳戶）帳號予以掩飾、隱匿；子○○、盛兆和、許文龍亦明知己○○行支及
    八百萬元現金係二億元臺支所變得之物，而共同搭車搬運至寶智公司，盛兆和並
    因而獲致五十萬元現金之報酬，而收受該二億元臺支所變得之物；另庚○○亦明
    知其兄己○○自其前揭帳戶內提領一百萬元之現金係二億元臺支所變得之物，竟
    予搬運回其所開設之修車廠用以支付員工薪資。再戊○○、蘇英雄、酉○○、丙○○、楊可驥、盛兆和亦均明知由子○○或癸○○處所取得之現金或己○○行支
    係二億元臺支所變得之物，亦均與子○○、癸○○各基於洗錢之單一犯意，各自
    利用如附表二所示之帳戶（其中楊可驥利用不知情之楊段維華及楊家寧所提供如
    附表二所示帳號之帳戶、戊○○利用不知情之李翌蕙、俞先隆、張謙華及洪涂初
    枝所提供如附表二所示帳號之帳戶、蘇英雄利用不知情之蘇陳敏惠、陳沈珠璣、
    張克南所提供如附表二所示帳號之帳戶）帳號，於如附表三所示之時間予以提示
    而作為掩飾、隱匿癸○○等因犯偽造有價證券罪所詐得二億元臺支變得物之工具
    ，先於八十七年十二月三十一日晚間，子○○在六福客棧交付依約定百分之十七
    利潤即己○○行支及現金總計三千四百萬元予戊○○，戊○○旋約同蘇英雄、酉
    ○○至臺北市○○區○○路一八七號首都飯店內，將其中一千一百萬元（含一百
    萬元現金，己○○五百萬元支票一張、一百萬元支票五張）分配予二人，八十八
    年一月六日於臺北市某不詳名稱咖啡廳內復交付一千二百萬元予蘇英雄（戊○○
    交付一千四百萬元己○○行支予蘇英雄，再由蘇英雄轉匯二百萬元予戊○○），
    另於八十八年一月九日於臺北火車站附近再交付五百萬元予蘇英雄請其代為託收
    後交還予戊○○，總計蘇英雄、酉○○自戊○○處取得二千三百萬元，蘇英雄分
    得一千四百七十萬元、酉○○分得八百三十萬元，並各自利用如附表二所示帳戶
    提示。子○○於分別扣除百分之八及百分之十七佣金後，餘款一億五千萬元，總
    計交付七千三百五十萬元予癸○○（含現金四百五十萬元及己○○行支六千九百
    萬元），子○○再將所持有七千六百五十萬元中之三千五百萬元，於八十八年一
    月一日委託丙○○持往寶智公司交付予楊可驥，楊可驥先於八十八年一月六日交
    付五張己○○行支計九百萬元予盛兆和，盛兆和則於同日至臺北商銀樟樹分行開
    立如附表二所示個人帳戶並存入前開己○○行支且因此獲得二百萬元之酬佣，楊
    可驥再於八十八年一月十二日交付五張己○○行支計二千一百萬元予盛兆和於如
    附表二所示臺北商銀樟樹分行帳戶內提示，另楊可驥於八十八年一月六日再將剩
    餘之一張五百萬元己○○行支交付予不知情之胞姊楊家寧予以提示。癸○○則將
    其所取得之七千三百五十萬元，於八十八年一月五日與丙○○至臺北商銀樟樹分
    行開立以偉欣貿易有限公司（該公司負責人為丙○○，下稱偉欣公司）為戶名之
    如附表二所示帳戶，旋存入一千萬元己○○行支，為求當日提領，即於同日將其
    中九百萬元轉帳至偉欣公司中國信託商業銀行敦南分行00000000000
    00號帳戶內，二人再搭車至前開分行提領五百萬元（現金二百三十萬元及金額
    各為二百萬元及七十萬元支票二張），翌日即八十八年一月六日丙○○再與癸○○至中國信託商業銀行忠孝東路分行於前開帳戶內再跨行提領四百萬元，丙○○
    則分配留於臺北商銀樟樹分行如附表二所示偉欣公司帳戶內之一百萬元；癸○○
    再於八十八年一月八日連絡與其有共同洗錢犯意聯絡之辛○○（另案由本院審理
    中）前往保證責任臺北市第一信用合作社昆明分社由辛○○以癸○○交付之一萬
    元開立如附表二所示以辛○○為戶名之帳戶，旋由癸○○存入如附表三所示己○○行支十一紙總計五千六百萬元，而由辛○○與癸○○就該十一張總計五千六百
    萬元己○○行支非法洗錢，癸○○則交付二十萬元予辛○○作為答謝。
九、午○○曾在警備總部服務而與壬○○熟識。緣臺北商銀樟樹分行襄理寅○○因受
    經理甲○○之命於八十七年十二月三十一日以銀行名義在二億元臺支背書並在臺
    灣銀行營業部交付予存款科襄理陳俊雄存入其本行帳戶後，因寅○○及陳俊雄均
    懷疑有洗錢之可能而於連續假期後分別呈報總行再轉報法務部調查局洗錢防制中
    心，該中心遂交由法務部調查局臺北市調查處（下稱市調處，設址在臺北市○○
    路○段一七六號）清查，發現前開二億元臺支係由振興醫院帳戶資金所開立，乃
    於八十八年一月二十一日上午電話通知振興醫院會計主任戌○○當日下午三時許
    至市調處約談，戌○○乃電話連絡戊○○後，由戊○○告知當天中午至臺北市松
    山區○○○路○段二五五號兄弟飯店會商，戌○○依約前往後，由戊○○介紹在
    場自稱為「徐法官」之癸○○，並由癸○○及子○○告知前往市調處應訊時應偽
    稱二億元臺支係借款予「鄒錦章」之人，且不得供出丙○○、子○○等人，而戌
    ○○亦基於前開損害振興醫院之決意而違背其任務，答允配合，並於返回醫院後
    ，要求丑○○倘市調處人員詢及是否曾收受二億元定期存單時應偽稱並未收受，
    致振興醫院追回前開二億臺支資金更形困難。繼而於同日下午三時許，市調處以
    電話向戌○○表示將改至振興醫院約談，惟市調處人員於同日至醫院對出納股長
    丑○○約談完畢後，卻向戌○○表示請其翌日即八十八年一月二十二日上午九時
    三十分許，再至市調處接受調查，戌○○將此事經由戊○○轉知癸○○、子○○
    後，癸○○為解決此事，乃向曾任職於警備總部之午○○（詐欺犯行部分，未據
    提起公訴）求助，午○○因得知癸○○、子○○已瓜分一億五千萬元，認有機可
    趁，乃向癸○○詐稱因要打點調查局洗錢防制中心的人，表示須五百萬元始得擺
    平此事，一毛都不能少云云，癸○○再約同子○○至臺北市中正區○○○路○段
    三十八號希爾頓飯店協議告知此事，二人因而陷於錯誤，誤信午○○果能使市調
    處之人不再追查而答允，並約定翌日即八十八年一月二十二日上午八時由午○○
    至振興醫院陪同戌○○一同前往市調處接受調查，癸○○再於同（二十二）日上
    午於臺北市大安區○○○路○段冠德建設大樓附近交付五百萬元打點洗錢防制中
    心人員之賄款予午○○，約妥後癸○○、子○○即令戊○○電話邀約戌○○至希
    爾頓飯店，由癸○○、子○○、戊○○向戌○○表示翌日會有人帶往市調處陪同
    應訊，並已談妥打點市調處人員價錢係五百萬元等語，戌○○再承前開背信之決
    意，因而當場將丙○○、戊○○及子○○所交付之偽造定期存單及收據交還予子
    ○○等人，癸○○則將前開偽造之定期存單及收據在希爾頓飯店之廁所內燒燬。
    迨翌日即八十八年一月二十二日上午八時許，午○○依約至振興醫院與戌○○會
    合後，先帶領戌○○至臺北市信義區○○○路○段二九七號春天百貨旁之肯德雞
    速食店介紹與午○○亦有詐欺犯意聯絡並偽稱為「曾先生」之壬○○，午○○並
    向戌○○誆稱壬○○係市調處接頭之人，壬○○則向戌○○、午○○表示東西準
    備妥當否，應拿到的要先給云云，午○○遂再與戌○○至冠德建設大樓附近，由
    癸○○將公事包內放有五百萬元之五個牛皮紙袋（上開五百萬元係癸○○於八十
    八年一月五日在丙○○偉欣公司臺北商銀樟樹分行帳戶內提示如附表三所示己○○一千萬元行支後，在當日於丙○○偉欣公司中國信託商業銀行敦南分行所提領
    之二百三十萬元現金及翌日所兌領之四百萬元現金後，以每一百萬元用一牛皮紙
    袋包妥置放於癸○○當時居住處所內，而於八十八年一月二十二日上午癸○○將
    其中五個牛皮紙袋計五百萬元置入公事包內並自當時居住處所內持往冠德建設大
    樓附近）交付予午○○，午○○再與戌○○前往臺北市○○路附近某不詳名稱之
    咖啡廳內將裝有五百萬元之公事包交付予壬○○，午○○隨即離開，午○○、壬○○以此方法而共同詐得五百萬元。繼而由壬○○帶領戌○○前往附近由袁世傑
    所開設之「上海一家村餐廳」後，再由袁世傑送戌○○前往市調處應訊，然戌○○於八十八年一月二十六日再經市調處約談移送臺灣士林地方法院檢察署後，旋
    由該署檢察官聲請羈押獲准，癸○○、子○○始發現遭午○○、壬○○詐騙五百
    萬元。
十、未○○係癸○○之配偶，緣癸○○於分得現金連同己○○行支計七千三百五十萬
    元（含現金四百五十萬元、於如附表三所示丙○○偉欣公司樟樹分行提示一千萬
    元己○○行支、於如附表三所示辛○○一信昆明分社帳戶提示五千六百萬元，及
    三張一百萬元己○○行支交付予子○○於其花旗銀行松江分行帳戶內提示），因
    癸○○將其中一張三百萬元己○○行支交付予子○○於八十八年一月八日存入子
    ○○花旗銀行松江分行如附表二所示之帳戶內，以作為二人共同投資之用，嗣癸○○於八十八年六月間因有急需，乃要求子○○先返還其中之一百萬元，因子○○於八十八年一月八日存入六張己○○行支計六百萬元於如附表二所示區鄭瓊熙
    富邦商業銀行城中分行帳戶內時旋於八十八年一月二十七日全數要求富邦商業銀
    行城中分行開立面額各一百萬元之發票人為富邦商業銀行城中分行、付款人為臺
    灣銀行之六張臺支，遂將其中支票號碼為ＢＢ0000000號之面額一百萬元
    臺支交付予癸○○，詎未○○業由報章刊載而得知振興醫院遭詐騙二億元臺支之
    事主嫌係子○○，其明知或可得而知由子○○所交付予癸○○之前開支票應係由
    二億元臺支所變得之物，詎竟與辛○○、癸○○共同基於洗錢之犯意聯絡，辛○○、癸○○並承前開洗錢之單一犯意，未○○於八十八年六月七日由癸○○處故
    為收受前開臺支後，旋與辛○○一同持前開支票至臺灣銀行營業部開立以辛○○
    為戶名、帳號為000000000000號之帳戶俾便存入提領，惟辛○○於
    開戶後欲存入前揭臺支時，旋為警當場逮獲而移送偵辦。
十一、案經本院另案審理時告發臺灣士林地方法院檢察署檢察官偵查起訴。
    理  由
一、被告未○○部分：
    訊據被告未○○固坦承收受由癸○○所交付自子○○處取得之發票人為富邦商業
    銀行城中分行、支票號碼ＢＢ0000000號、發票日期為八十八年一月二十
    七日、面額一百萬元之臺支，並於八十八年六月七日與辛○○一同持往臺灣銀行
    營業部提示等情屬實，惟矢口否認有何洗錢之犯行，辯稱：因子○○持一百萬元
    臺支找我先生癸○○合夥向銀行貸款，該支票係其應分擔之部分資金，嗣因辛○○需款急迫，遂向癸○○借款十萬元，當天是癸○○與辛○○先談好由辛○○拿
    此支票向臺灣銀行營業部提示取得現金借用，並由癸○○開車搭載我們到臺灣銀
    行營業部，因癸○○找不到停車位，才由我和辛○○去提示，但過半小時後，臺
    灣銀行人員表示該支票業已止付，我完全不知情（詳見被告未○○八十九年四月
    答辯狀，附於臺灣士林地方法院檢察署八十九年度偵字第三五０二號卷第七五頁
    至第七八頁）云云。然查：
（一）八十八年六月七日被告癸○○係將此一百萬元臺支交給被告未○○，被告未○○再交付予辛○○，被告癸○○於交付臺支予被告未○○時有告知該支票係子
      ○○所交付的，被告癸○○並要求該一百萬元臺支要辛○○去開戶存入後，須
      提現九十萬元，十萬元留在帳戶內借給辛○○，餘款九十萬元現金中要給被告
      未○○四十萬元至五十萬元之事實，業據被告未○○迭於市調處調查時〔詳見
      同署八十九年度偵字第三五０二號卷第一０一頁稱：「（問：癸○○曾否持支
      票交給你提示交換？）癸○○於八十八年七月初交給我一張臺支的支票，面額
      一百萬元，要我到臺灣銀行總行營業部提示兌領。（問：癸○○是在何種情形
      下將支票交給你提示兌領？）因當日我向癸○○討回先前向我借的錢，癸○○
      就說他身上有一百萬元的支票要兌現，就在車上將支票交給我，其實該張支票
      早就跟辛○○約好要到銀行提領，我順便一起去銀行兌領。（問：提示該張支
      票時，共有幾人到銀行？）提示該支票時，由辛○○和我以及癸○○共三人前
      往，癸○○在銀行外面。（問：該張支票是從何處來的？）癸○○告訴我說該
      張支票是子○○交給他的。」等語〕、偵查時〔詳見八十九年四月十九日偵查
      庭訊附於同署八十九年度偵字第三五０二號卷第四六頁稱：「（問：何以叫辛○○提領支票？）是癸○○叫的，是徐拿一張一百萬支票要林女提示，因徐要
      我與他一起去銀行提示，因徐要給我四、五十萬」等語、八十九年四月二十一
      日偵查庭訊附於同署八十九年度偵字第三五０二號卷第七三頁稱：「（問：當
      天何以去臺銀？）當天我先生與辛○○約好在臺銀，他要我送他去。（問：你
      先生人在何處？）不知道。（問：妳當天是否拿走錢？）沒有，當天癸○○沒
      有進去，他在車上，票是癸○○叫我拿給辛○○，領錢後徐要我提九十萬出來
      ，十萬借給辛○○。」等語〕及本院審理時〔詳見本院九十年四月十六日庭訊
      稱：「（問：對檢察官起訴事實有何意見？）我正好要去公司，我與我先生同
      車，因他事先與辛○○約好，叫我將一百萬支票交給辛○○。（問：當時有無
      問徐，支票如何得來？）他告訴我是子○○給他的。」等語、九十年六月四日
      庭訊稱：「（問：富邦銀行城中分行票號0000000，面額一百萬元支票
      你是否交給辛○○？）是癸○○當時與我在車上要我拿到臺銀營業部給辛○○
      。」等語、九十年七月十六日庭訊筆錄第十四頁及第十五頁稱：「辛○○沒有
      跟我借錢，他只跟我先生聯絡，一百萬是我交給她的沒錯」、「（問：為何妳
      先生沒有進來處理？）他說票是子○○給他的，他找子○○，後來子○○也有
      過來。」等語、本院八十八年度訴字第六二二號卷九十一年五月二日庭訊筆錄
      第十八頁至第十九頁稱：「（問：八十八年六月七日為何交一百萬與辛○○？
      ）我先生要我將票交給辛○○，癸○○交票時有說票是子○○給他的。（問：
      為何要一百萬給辛○○？）癸○○要還我四、五十萬，剩下的辛○○要跟他借
      錢。」等語〕均供明在卷，核與被告癸○○及辛○○所述情節相符，參以報刊
      於八十八年一月底即大幅報導振興醫院遭詐騙二億元臺支之主嫌係子○○，且
      被告未○○自承提示當日被告癸○○並連絡子○○到場，被告未○○並供明提
      示後被告癸○○將給付四十萬元至五十萬元等情，足證被告未○○於提示前開
      臺支時，已明知前開臺支係二億元臺支變得之物，況倘前開臺支來源正當，則
      何以被告癸○○要另外約由辛○○開戶而不由自己或被告未○○開戶存入，又
      何以被告癸○○不陪同進入臺灣銀行營業部一同提示，且於存入一百萬元後旋
      要求須提領九十萬元僅留十萬元借予辛○○，益徵被告未○○於與辛○○進入
      臺灣銀行營業部提示前揭支票時當知其來源並非正當，是所辯完全不知情云云
      ，與實情不符，殊屬圖免卸責之詞，不足採信。
（二）此外，並據午○○（詳見本院八十八年度訴字第六二二號卷審理卷第二宗八十
      八年十二月十三日庭訊第二三一頁背面）、子○○、丙○○（詳見同署八十九
      年度偵字第三五０二號卷第一０三頁背面）分別證述在卷，復有辛○○臺灣銀
      行營業部開戶資料及被告未○○與辛○○所提示之一百萬支票（附於同署八十
      八年度偵字第三一九九號卷第二一一頁至第二一三頁）附卷可稽。
  綜上所述，被告未○○洗錢之犯行已臻明確，堪以認定。
二、被告巳○○部分：
    訊據被告巳○○固坦承曾任臺灣銀行金門分行專員，八十七年八月一日退休後即
    居住於臺中地區，八十七年十二月二十四日上午有因被告癸○○之邀約而在臺北
    市○○○路力霸飯店旁之咖啡廳與被告癸○○、子○○見面，當時子○○有表示
    要辦理上億元定存的事，嗣被告癸○○則待在咖啡廳內，由子○○帶被告巳○○
    至臺銀中崙分行大廳前介紹振興醫院資方代表戌○○與之認識，且子○○告以不
    可留連絡資料予戌○○只能點頭等情，惟矢口否認有何詐欺之犯行，辯稱：當天
    在咖啡廳癸○○是要與我談未上市股票買賣的事，後來癸○○介紹我與子○○認
    識，並說要辦上億元定存的事，子○○介紹我跟戌○○認識時，我不記得是否介
    紹我職務，且識別證我早在辦退休時繳回原來的分行，子○○當時介紹我跟戌○○認識，說戌○○是金主，說想要買賣未上市股票，當時我也沒有走進臺銀中崙
    分行櫃檯內，因我只是跟李襄理熟而打招呼而已，因為我到銀行看到他就像看到
    親人一樣親切，所以想向他推銷未上市股票，且子○○的供詞前後矛盾，他在咖
    啡廳與我認識不是在日本料理店，當時也是他帶我進去的不是我先進去，我怎麼
    跟他打招呼，我也沒有向戌○○拿振興醫院的印鑑卡，印鑑卡依丑○○所言是戌
    ○○交給酉○○，且之前戌○○在中崙分行有見過副理辰○○了，他們怎麼會相
    信我是臺銀中崙分行襄理，故戌○○及子○○所言應是他們的托推之詞云云。惟
    查：
（一）八十七年十二月二十四日在臺北市○○○路力霸大飯店旁某咖啡廳內，被告巳
      ○○係向子○○表示為臺銀中崙分行襄理，中午至臺銀中崙分行營業廳內，鄭
      光達向戌○○介紹寶智公司代表子○○後，子○○即向戌○○介紹巳○○係銀
      行襄理，戌○○並交付振興醫院開戶印鑑卡，被告巳○○並多次至營業櫃檯與
      行員丁○○搭訕，且向戌○○、子○○表示待一、二小時後再返回銀行取定期
      存單，隨即持印鑑卡上銀行二樓，迨至下午三時許子○○與被告巳○○從銀行
      後門至「小歇」泡沫紅茶店向戌○○表示作業來不及，請先將二億元臺支帶回
      ，下午五點會將定期存單送到振興醫院，當時在場的除子○○、戌○○、丑○○、被告巳○○外，尚有戊○○、應光耀、鄭光達，戊○○、應光耀再將此事
      報知予酉○○及蘇英雄得知之事實，業據子○○〔詳見臺灣士林地方法院檢察
      署八十九年度偵字第三五０二號卷第一二三頁背面市調處調查稱：「（問：巳
      ○○在本案所扮演之角色？）他自稱是臺銀中崙分行襄理，有出示他識別證給
      我看，他是癸○○介紹給我認識．．．我有看到他進出中崙分行櫃台與行員談
      話，且出來向戌○○拿印鑑卡及收入傳票交待我們一、二小時後再來拿隨即上
      二樓」等語、同署八十九年度他字第一００號卷第一四一頁背面偵查庭訊稱：
      「．．．癸○○介紹我認識巳○○說他是臺銀襄理，他並出示識別證，．．．
      巳○○要我們把收入傳票及印鑑卡交給他，他拿出毛巾夾住這些資料，故意不
      留指紋，後來他上二樓，要我們二小時後去拿定存單，後來做不成我約他當晚
      到咖啡廳見面，他自承不是該分行行員，而是中南部分行行員，是徐要他上來
      幫忙，為取得高利潤要由其他分行進出，一直到案發後才知道他是離職的」等
      語、本院八十八年度訴字第六二二號卷第二宗第八二頁八十八年十二月一日庭
  訊稱：「（問：八十七年十二月二十四日在中崙分行巳○○怎麼出面？）癸○○告訴我陳襄理在中午吃飯時間才可以與我見面，叫我們在大廳等，癸○○叫
      我到日本料理店等，後來巳○○來了，他有說是中崙分行的襄理，巳○○叫我
      在日本料理店等，他要先回去，二十分鐘後再見，後來癸○○介紹我們認識，
      巳○○說叫我們二十分鐘後到大廳與要辦定存的人坐在一起，等一下他會出來
      打招呼，我們到大廳，巳○○從銀行櫃台那邊走出來，叫我們把印鑑卡交給他
      ，叫我們不要上去，三、四點再來拿定存單，他就走到二樓去了一直沒下來，
      我們就離開，臺支那時尚未交到他手上，三、四點時我打給癸○○叫他叫巳○○出來，我與巳○○是在中崙分行大門口見面，當時有很多人在，我是打電話
      給癸○○叫他請巳○○出來，所以巳○○從銀行後面出來，他叫我們五點再來
      ，我說五點臺支及定存單即無法由櫃台進出，所以我帶巳○○到小歇跟戌○○
      說無法做，但連絡不到癸○○因他大哥大已關機了。我那天下午五點多帶巳○○到力霸咖啡廳問他到底是否中崙分行的職員，他才說是那天上午癸○○才叫
      他從南部趕上來，他是台銀的職員」等語、同卷第二宗第二００頁背面八十八
      年十二月八日庭訊稱：「（問：請回答？）二十四日我有問巳○○說這筆錢如
      何轉進來，他說定存要有利潤須從別的銀行轉進來才會有利潤」等語、同卷九
      十年六月六日庭訊第十一頁稱：「．．．他就約我中午帶著戌○○到臺銀中崙
      分行，我帶應到中崙後，戌○○他們在銀行等，我和癸○○在旁邊的喜多川日
      本料理店旁的走廊見巳○○，後來就在旁邊的咖啡廳談，當時癸○○介紹巳○○是中崙分行的陳襄理，癸○○就說他會帶你們去辦，他就走了，我們就回到
      中崙分行，巳○○說他要先回去，我慢一點再進去，我到之後，就看見巳○○
      與銀行主管在講話，我進入時，巳○○襄理舉手向我打招呼並走出來詢問要辦
      何事，我們就回答要辦理定存，他收受我們所交付之定存單申請書後走上二樓
      ，並告訴我們一小時後回來拿定存單．．．」等語、本院九十年八月十三日訊
      問筆錄第三頁稱：「巳○○部分我是在八十七年十二月二十四日在台北市○○○路中崙分行附近路邊，癸○○介紹我認識他」、「（問：當天巳○○到中崙
      分行是否你帶他進去的？）不是，巳○○叫我過十分鐘後再進銀行，他說他會
      在銀行等我。」、第六頁稱：「（問：巳○○在中崙分行內作何事？）他在櫃
      台內跟經理講話，且跟我打招呼。．．．（問：為何沒有辦成？）東西有交給
      巳○○，巳○○把東西接了後，就上二樓，並叫我們兩個鐘頭後再來，當時是
      戌○○將辦理定存的資料交給他。」、第七頁稱：「（問：巳○○當時有無說
      他是什麼人？）他說他是台銀襄理。（問：當時巳○○有什麼行為你覺得受騙
      ？）他說他有識別證，他指示將我安排好，叫我十分鐘後，再去會合。（問：
      離開後，有無說再去找癸○○？）無，找不到。當時我有問巳○○，為何事情
      不能辦？他說錢要轉帳，需要經過別的銀行。」、第九頁稱：「（問：八十七
      年十二月二十四日何人約你在臺銀中崙分行見面？）癸○○，約要辦好定存的
      事。（問：當時他介紹你跟巳○○見面，如何介紹？）他說陳是台銀的襄理。
      」等語、本院九十年九月二十四日訊問筆錄第十九頁稱：「中崙分行營業廳與
      櫃台有一個矮的柵欄，門要從旁邊的小門進入，從我們坐在營業廳看，就是已
      經在裡面了。當時許先生坐裡面，戌○○坐他的旁邊，我坐戌○○的旁邊，我
      是經由酉○○的介紹當天才認識戌○○、丑○○，而酉○○與鄭光達坐在後面
      一排，巳○○坐我旁邊，而開戶資料是戌○○從我前面直接交給巳○○，也沒
      交給酉○○，巳○○拿到後，我們就走了，巳○○跟我們說兩個鐘頭後，才來
      找他，他就上樓了，我們就去吃飯了。就是因為有這個動作，我才相信本件可
      以做」等語、本院八十八年度訴字第六二二號卷九十一年五月二十二日庭訊第
      七頁稱：「（問：十二月二十四日在中崙分行時，巳○○表示要場外交易，你
      表示反對，當時鄭光達、應光耀是否在場？）是。（在十二月二十四日前有無
      見過巳○○？）十二月二十四日時在中崙分行旁邊的日本料理店前與巳○○見
      面，之前沒見過面。」等語、本院九十一年五月二十八日訊問筆錄第三頁稱：
      「（問：你說後來定存單在十二月二十四日在中崙分行沒有辦成，你有跟被告
      巳○○在咖啡廳談話，他告訴你說他稱他不是台銀中崙分行行員，而是中南部
      分行行員？）是的。（問：是不是台南安平的行員？）他說他早上從中南部上
      來，但沒有說是哪家分行的行員。」等語〕詳述在卷，核與戌○○所述當日係
      鄭光達介紹子○○，再由子○○介紹自稱為副理或襄理之巳○○，並將印鑑卡
      交付予巳○○，嗣其與丑○○至附近「小歇」泡沫紅茶店吃飯，約下午三時許
      ，巳○○表示今天銀行很忙但會將定存辦好，僅須留下印鑑卡，二億元臺支可
      先帶回等情（詳見臺灣士林地方法院檢察署八十八年度偵字第一三六三號卷第
      一七六頁背面至第一七七頁戌○○市調處八十八年二月九日調查筆錄、同署八
      十九年度偵字第三五０二號卷第八八頁背面刑事警察局筆錄、同署八十九年度
      他字案第一００號卷第一四八頁之八十九年二月十六日及第一八三頁背面之八
      十九年三月二十三日偵查庭訊筆錄、本院九十年十月二十二日訊問筆錄第四頁
      至第五頁）、與鄭光達所稱八十七年十二月二十四日中午係子○○帶一位自稱
      襄理之人向戌○○及丑○○拿走開戶印鑑卡表示要去辦開戶手續，下午三時許
      其與應光耀從銀行門口走回小歇時看到子○○帶著銀行襄理正與戌○○、丑○○二人談話，子○○對襄理表示今天務必將定存單開出來襄理有答應等情（詳
      見同署八十八年度偵字第一三六三號卷第一三八頁鄭光達市調處筆錄）、與證
      人丁○○所稱當日巳○○要進入營業櫃檯並與其搭訕等語（詳見本院九十年九
      月二十四日訊問筆錄第六頁至第八頁）、與證人辰○○所稱八十七年十二月二
      十四日振興醫院有一男一女來臺銀中崙分行，嗣後有一位臺銀離職員工巳○○
      進到行裏表現出與丁○○相當熟稔並欲進入營業櫃檯等語（詳見同署八十九年
      度偵字第三五０二號卷第五七頁市調處筆錄、本院九十年九月二十四日訊問筆
      錄第四頁至第五頁、本院八十八年度訴字第六二二號案件九十一年四月三日庭
      訊第十五頁至第十六頁）、與蘇英雄及酉○○所稱當日下午巳○○與子○○自
      銀行後門出來至小歇向戌○○、丑○○表示要場外交易等情（詳見酉○○於本
      院八十八年度訴字第六二二號案件九十一年五月二十二日庭訊第四頁、詳見蘇
      英雄於本院八十八年度訴字第六二二號案件審理卷第一宗第一九四頁背面及第
      一九七頁背面八十八年十一月十九日庭訊）均相符，足證被告巳○○所辯子○○介紹其與戌○○認識時不記得是否介紹其職務，且認識之目的係為買賣未上
      市股票，僅是跟丁○○熟而向他打招呼，並向他推銷未上市股票，未向戌○○
      拿振興醫院之印鑑卡，印鑑卡是戌○○交給酉○○云云，均顯非事實，而為事
      後避就之詞，洵無足採信。
（二）再被告巳○○自承八十七年八月一日即已退休（詳見同署八十九年度偵字第一
      八三二號卷第十二頁背面之八十九年二月二十五日偵查庭訊），卻於八十七年
      十二月二十四日冒充臺銀中崙分行襄理並至銀行櫃檯與丁○○搭訕，嗣後並與
      子○○向戌○○詐稱當日定期存單無法辦妥須由銀行人員另外至振興醫院交換
      二億元臺支，致使癸○○計畫於銀行外以二億元偽造定期存單交換振興醫院二
      億元臺支之計畫得逞，其已參與詐欺之犯罪構成要件無訛。
（三）此外，並據被告癸○○及證人丑○○、丙○○、應光耀、戊○○分別證述在卷
      ，並有子○○所自撰之八十八年十一月二十五日自白書（附於同署八十九年度
      他字第一００號卷第四五頁至第五二頁）、戌○○及應光耀八十八年十二月一
      日答辯狀（附於同署八十九年度他字第一００號卷第八九頁至第一０二頁、第
      一０三頁至第一一０頁）、戊○○八十八年十一月三十日自白狀（附於本院八
      十八年度訴字第六二二號審理卷第二宗第一二八頁至第一三四頁）、蘇英雄八
      十八年十一月十九日自白狀等附卷可稽。
（四）至被告巳○○及其辯護人於本院審理時另以「子○○之供詞前後矛盾，子○○
      係在咖啡廳與被告巳○○認識並非在日本料理店，當時係子○○帶被告巳○○
      進臺銀中崙分行而非被告巳○○先進去，被告巳○○又如何與子○○打招呼，
      被告巳○○亦未向戌○○拿振興醫院之開戶印鑑卡，依丑○○所言前揭開戶印
      鑑卡戌○○係交付予酉○○，再者，戌○○於中崙分行內業已見過副理辰○○
      ，又如何會相信被告巳○○係臺銀中崙分行之襄理」云云為辯。惟按「證據之
      取捨，法院原有自由判斷之權，而共同被告之陳述前後兩歧者，究竟孰為可採
      ，法院亦應衡情酌理予以審定，原審本此理由判決，按之採證法則，尚無不合
      。」（最高法院三十七年度上字第二三一四號判例）、「刑事訴訟以發見真實
      為目的，共同被告就同一事實之一部或全部所為不利於己之陳述，互有出入時
      ，應本於事實審法院之職權詳為調查，斟酌各方面之情形，依自由心證判斷其
      孰為可信，不得因彼此陳述偶有紛歧，即全部予以捨棄。」（最高法院四十七
      年度臺上字第一五七八號判例）、「共同被告不利於己之陳述，亦為證據之一
      種，若其所涉及之訴訟客體有數個以上時，其裁判之對象（刑罰權之對象）既
      非同一，則其所述是否與事實相符，得否採為其他共同被告犯罪之證據，仍應
      分別予以判斷，非可籠統為同一之觀察。因是，倘其中之一部分為真實時，應
      得採為裁判之基礎，非謂其中有一部分與事實不符，即認全部均屬無可採取。
      」（最高法院七十三年度臺上字第五八七四號判決）、「共同被告、證人之陳
      述有部分前後不符，或相互間有所歧異時，究竟何者為可採，法院本得依其自
      由心證予以斟酌，若其基本事實之陳述與真實性無礙時，仍非不得予以採信，
      非謂一有不符或矛盾，即認其全部均為不可採信。」（最高法院九十年度臺上
      字第二五二九號判決）。經查：
  １、子○○固供證被告巳○○與其及被告癸○○在中崙分行旁之喜多川日本料理店
      碰面，惟仍供稱碰面後三人係一同至旁邊之咖啡廳內洽商等事實，此有本院八
      十八年度訴字第六二二號審理卷九十年六月六日訊問筆錄第十一頁可資佐證。
  ２、被告巳○○固係由子○○帶入臺銀中崙分行，此為被告巳○○自承在卷，核與
      子○○供述情節相符，惟本院所認定之事實並無「子○○在臺銀中崙分行向被
      告巳○○打招呼」，縱併認為「子○○帶被告巳○○進臺銀中崙分行」及「子
      ○○在臺銀中崙分行向被告巳○○打招呼」，二者亦無何完全不能併存之處，
      況依前揭判例所示，共同被告之陳述前後兩歧時，究孰為可採，法院得依職權
      詳為調查後判斷，自不得因偶有紛歧即全部予以捨棄。
  ３、再證人丑○○固於本院九十年九月二十四日庭訊時曾證稱振興醫院開戶印鑑卡
      係交付予酉○○，惟丑○○於同日庭訊時復稱當日並未見到被告巳○○，則證
      人丑○○所述情節顯與被告巳○○自承當日係由子○○帶入臺銀中崙分行及前
      述子○○、戌○○、鄭光達、丁○○、辰○○、酉○○及蘇英雄等證述之情節
      不符，其陳述是否真實，已屬可疑，況證人丑○○復於本院該日庭訊時及於另
      案即本院八十八年度訴字第六二二號案中多次證稱（詳見該案九十一年一月二
      十三日庭訊筆錄）當日完全依主任即戌○○之指示而為，則八十七年十二月二
      十四日當日振興醫院開戶印鑑卡到底係交付予何人，自應以戌○○所述為準，
      再依前開判解說明，共同被告、證人之陳述有部分前後不符或互有歧異時，究
      竟何者為可採，法院本得綜合所有人證及物證之結果依其自由心證予以斟酌，
      依前開所有人證之證述說明而採認開戶印鑑卡確係偽冒為臺銀中崙分行襄理之
      巳○○取走，自不得因其中一位證人所述不符或矛盾，即認其全部證人或共同
      被告所述為不可採信。
  ４、至戌○○固於當日先遇臺銀中崙分行之副理辰○○，後再由子○○介紹被告巳
      ○○與之認識，當時子○○復向被告巳○○稱戌○○係金主，此為被告巳○○
      於庭訊時所不爭執，而戌○○當日係為辦理定期存款始至銀行，足證被告巳○○所稱戌○○當日係為買賣未上市股票始由子○○介紹與之認識，已難採信，
      另辰○○係臺銀中崙分行副理並非襄理，子○○介紹被告巳○○係臺銀中崙分
      行襄理，戌○○尚無何不信之理，從而被告巳○○所辯戌○○已見過副理，自
      不可能相信其為襄理云云，亦殊無可採。
  綜上所述，被告巳○○所辯要屬事後卸責之詞，不足採信，其詐欺之犯行亦臻明確
  ，堪以認定，應予依法論科。
三、被告壬○○部分：
    訊據被告壬○○固坦認午○○確於八十八年一月二十二日上午向其提及戌○○之
    事而由其至春天百貨旁見戌○○及午○○，後來並有與戌○○、午○○約在基隆
    路附近之咖啡店見，繼而由其帶戌○○至上海一家村等情屬實，惟矢口否認有何
    詐欺之犯行，辯稱：戌○○第一次應訊時午○○打給我，要我陪她去應訊，我問
    他為何不自己去，他說他本身也牽涉在內不方便，叫我陪她去，我因午○○欠我
    二百四十萬元，我才至春天百貨與他們見面，當天上午九時與他們二人碰面，我
    不知道為何午○○找我，我不是調查人員，也不認識調查局的人，我沒有說擺平
    此案要五百萬元，午○○沒在咖啡店拿五百萬元給我，癸○○如與我有連絡應會
    直接連絡，我與司法界不熟，更何況癸○○稱他只拿了六千六百萬元，其中一千
    萬元是他分得的，五千六百萬元是子○○存在辛○○的戶頭，如要動用要子○○
    及辛○○的同意，但在八十八年一月二十二日癸○○稱有從辛○○戶頭內提出五
    百萬元，但當日辛○○的帳戶內並無提領紀錄，而且癸○○說是用手捧著五百萬
    元，根本沒有提到黑色皮包之事，就算有拿到五百萬元，也不可能在公共場所跑
    來跑去云云，並提出午○○所簽發之欠款本票、許宜淑支票及退票理由單、林澤
    民所發之存證信函及被告壬○○寄予林澤民之存證信函等（附於臺灣士林地方法
    院檢察署八十九年度他字第一００號卷第一六六頁至第一六九頁）為憑。然查：
（一）八十八年一月二十一日戌○○遭市調處通知約談後，被告癸○○先向午○○求
      助，午○○乃向被告癸○○表示因要打點調查局洗錢防制中心的人，須五百萬
      元始得擺平此事，一毛都不能少，故被告癸○○乃邀約子○○在希爾頓飯店協
      商，並約定翌日由午○○至振興醫院陪同戌○○一同前往市調處，被告癸○○
      再於遠企購物中心與冠德建設大樓附近交付五百萬元予午○○，後令戊○○電
      話邀約戌○○至希爾頓飯店，由被告癸○○、子○○、戊○○向戌○○表示翌
      日會有人帶往市調處陪同應訊，並已談妥打點市調處人員價錢係五百萬元，八
      十八年一月二十二日上午，午○○至振興醫院與戌○○會合後，先帶領戌○○
      至春天百貨旁之肯德雞速食店介紹偽稱為「曾先生」之被告壬○○，午○○並
      向戌○○誆稱被告壬○○係市調處接頭之人，被告壬○○則向戌○○、午○○
      表示東西準備妥當否，應拿到的要先給，故午○○再偕同戌○○至冠德建設大
      樓附近，由被告癸○○將放有五百萬元之公事包交付予午○○，午○○再與戌
      ○○前往臺北市○○路之咖啡廳內將公事包交付予被告壬○○，午○○隨即離
      開，繼而由被告壬○○帶同戌○○前往附近由袁世傑所開設之「上海一家村餐
      廳」後，再由袁世傑送戌○○前往市調處應訊之事實，業據子○○〔詳見本院
      八十八年度訴字第六二二號案件審理卷九十年七月四日庭訊第二三頁稱：「在
      希爾頓時癸○○就說午○○要求五百萬，一毛都不能少，所以前一天就知道要
      送錢。」等語、九十一年五月二日庭訊第五頁稱：「（問：一月二十一日戌○○被約談，一月二十二日癸○○交付午○○五百萬元打點調查站一事，你是否
      知悉？）是。（問：在希爾頓時，癸○○是否有說午○○要五百萬，一毛都不
      能少，所以在前一天就知道要行賄？）是。（問：一月二十二日晚上在六福客
      錢，癸○○有說調查員在旁邊，誰還錢就抓誰，當時你是否說還了二億又要付
      五百萬很吃虧？）是。（問：一月二十三日早上有約午○○在六福客棧見面？
      ）有，當時我說這樣我們很吃虧，他們拿了錢去又要去拿破案獎金。（問：當
      時是否有問午○○五百萬是誰要拿走的？）午○○說是洗錢防制中心的人拿去
      。」等語〕及被告癸○○〔詳見本院九十年五月一日庭訊稱：「．．．因午○○催得很緊，我就將錢裝在銀行牛皮紙袋中分五包並擺在公事包內，就在冠德
      建設樓下交給午○○。當時只將牛皮紙袋交給陳。（問：為何要拿五百萬給陳
      ？）擺平調查站。」、「（問：是誰提議以五百萬擺平？）午○○，我若要透
      過壬○○擺平官司，不用再找午○○。」等語、本院九十年五月十五日庭訊稱
      ：「．．．當時我有告訴他在公事包上有五百萬，用牛皮紙裝著，分五袋，在
      之前我有向午○○表示錢可否少一些，他說一毛都不能少否則無法擺平，後來
      午○○將五個牛皮紙袋拿走公事包還我，當時剛好應出現，午○○示意我走開
      」等語、本院八十八年度訴字第六二二號案件審理卷九十年六月六日庭訊第五
      頁稱：「我將五個牛皮紙袋裝的錢交給午○○，午○○當初曾說可以五百萬擺
      平」等語〕均證述在卷，再輔以證人戌○○所述八十八年一月二十一日晚間由
      戊○○約同在希爾頓飯店內，由自稱徐法官的說調查局已開出五百萬元價錢，
      翌日會有人偕同前往市調處，隔天午○○至醫院先帶戌○○至春天百貨肯德基
      速食店介紹曾先生並稱該曾先生係市調處接頭之人，曾先生且向戌○○、午○○表示東西準備妥當否，應拿到的要先給，故午○○、戌○○再至冠德大樓附
      近由癸○○交付放有五百萬元之公事包交付予午○○，午○○再與戌○○前往
      臺北市○○路之某家咖啡廳內將公事包交付予被告壬○○，午○○隨即離開，
      繼而由被告壬○○帶同戌○○前往附近由袁世傑所開設之「上海一家村餐廳」
      ，袁世傑都叫該名曾姓男子台生，後再由袁世傑送戌○○至市調處，而曾姓男
      子即係被告壬○○等情〔詳見本院八十八年度訴字第六二二號案件審理卷第二
      宗第一九四頁背面至第一九六頁八十八年十二月八日庭訊陳述癸○○在希爾頓
      飯店表示已打點好調查局的人翌日有人帶同前住應訊等、同卷第二三０頁至第
      二三０頁背面八十八年十二月十三日庭訊陳述午○○至醫院及癸○○交付五百
      萬元予午○○再轉予壬○○後至上海一家村等、同卷第二六一頁八十八年十二
      月十四日庭訊陳述曾先生即係壬○○等、九十年五月一日庭訊陳述午○○交付
      五百萬元予壬○○等、本院八十八年度訴字第六二二號案件審理卷九十一年五
      月二日庭訊第八頁至第十一頁稱：「（問：一月二十一日晚上在希爾頓飯店時
      ，當場在場有癸○○、子○○、戊○○，他們說隔天有午○○會帶你去調查局
      應訊，因為事先已與調查員疏通過，是否如此？）是，本來我在當天下午要接
      受調查局約談，後來調查員接到一通電話就停止調查，當場戊○○告訴我這是
      疏通的結果。（問：一月二十二日早上八點午○○有到醫院來找你？）有，他
      帶我到春天百貨肯德基那邊，後來就在該處與壬○○見面，後午○○就跟壬○○講話，壬○○有說該給的要先準備。（問：一月二十一日在希爾頓飯店時，
      在場之人有否有說調查局人員已開價五百萬元？）有，是戊○○有說的。（問
      ：一月二十二日早上在肯德基時，午○○是否有拿存摺給你看並說有人委託他
      領二億元？）有。（問：午○○是否帶你到遠企附近，癸○○拿一個公事包交
      給午○○？）是。（問：後來午○○是否帶你到一個咖啡廳，在場有何人？）
      是，在場一個是壬○○，另一個不知姓名，我看見午○○將公事包交給壬○○
      。（問：午○○有否告訴你壬○○是與調查站接頭的人？）是，在肯德基時有
      如此介紹。（問：壬○○中間出去一下後，回來沒拿公事包，即帶我去上海一
      家村找袁世傑，再由袁世傑帶你到調查站應訊？）是。（問：調查站應訊後，
      何人送你回來？）袁世傑的太太送。（問：何人通知你去希爾頓吃飯？）應該
      是戊○○。（問：當時子○○有無任何表示？）他們都沒有相互討論，都是戊○○跟我談。（問：到希爾頓的目的為何？）要知道我去調查站的原因。（問
      ：癸○○於該時是否有任何表示？）癸○○有打電話給別人，並透過戊○○問
      我隔天穿什麼衣服，在哪見面，以便隔天派人來接我。（問：希爾頓當時是否
      有談到錢的問題？）當時癸○○與子○○都沒有跟我談到錢的事，戊○○有談
      到錢的事，要我不要急，二億元一定會籌出來，且戊○○有告訴我說子○○與
      癸○○已經用錢將調查站打點好，另說二億元他們一定會盡快籌出來交給振興
      醫院。」等語〕及午○○所述有與戌○○至春天百貨附近，並在冠德建設樓下
      由被告癸○○交付內有五百萬元之公事包，並在基隆路附近咖啡店將公事包交
      付予被告壬○○以擺平振興醫院案等情〔詳見午○○偵查庭訊附於同署八十九
      年度偵字第三五０二號卷第三八頁，及午○○市調處筆錄附於八十九年度偵字
      第三五０二號卷一０九頁陳述親將裝有五百萬元之公事包在喬治工專附近的咖
      啡廳交付壬○○以擺平振興醫院案等、本院八十八年度訴字第六二二號案件審
      理卷第二宗八十八年十二月十三日庭訊第二二九頁至第二二九頁背面陳述在基
      隆路咖啡廳內與戌○○一同將裝有五百萬元之公事包交付予壬○○等、同卷八
      十九年十月十一日庭訊第十頁稱與戌○○在春天百貨及癸○○交付五百萬後轉
      交付壬○○等、本院九十年五月十五日庭訊稱因在警備總部國安局做事而與壬○○很熟及交付五百萬予壬○○之過程等、本院八十八年度訴字第六二二號案
      件審理卷九十一年五月二日庭訊第二十頁至第二一頁陳述與戌○○、癸○○等
      交付五百萬元之過程等〕，足證被告壬○○冒稱係市調處接頭之曾先生因而與
      午○○共同向被告癸○○等詐得五百萬元等各節明確，況被告壬○○亦自承有
      至春天百貨與戌○○、午○○見面，且目的係為陪同戌○○前往市調處應訊，
      嗣並有至基隆路附近之咖啡廳等，倘非偽冒係市調處人員，則何以戌○○要另
      由其陪同前往市調處應訊，又何以其要另在咖啡廳等候而非與午○○、戌○○
      至冠德大樓向被告癸○○拿取五百萬元，益徵前開證人所述應為真實，尚非子
  虛，是所辯不知道為何午○○要找我，午○○沒在咖啡店拿五百萬元給我云云
      ，均係事後推諉卸責之詞，不足採信，縱午○○確有積欠其債務，然被告壬○○偽冒市調處人員向癸○○等人詐騙金錢之事證明確，已如前述，尚難以被告
      壬○○提出前開本票、支票及存證信函即遽為有利於被告壬○○之認定。
（二）再被告癸○○交付予被告壬○○之五百萬元係被告癸○○於八十八年一月五日
      在丙○○偉欣公司臺北商銀樟樹分行帳戶內提示如附表三所示己○○一千萬元
      行支後，在當日電匯於丙○○偉欣公司中國信託商業銀行敦南分行帳戶所提領
      之二百三十萬元現金及翌日即八十八年一月六日所兌領之四百萬元現金後，以
      每一百萬元用一牛皮紙袋包妥置放於被告癸○○當時臺北市中正區○○○路二
      十四之二十三號三樓之居住所內，而於八十八年一月二十二日上午被告癸○○
      將其中五個牛皮紙袋計五百萬元置入公事包內並自當時居住處所內持往冠德建
      設大樓附近交付予午○○之事實，業據被告癸○○供明在卷〔詳見本院八十八
      年度訴字第六二二號審理卷九十年六月六日庭訊筆錄被告癸○○第一次至本院
      應訊筆錄第五頁稱：「第二天我將一千萬從丙○○戶頭領走並放在家裏，案發
      後我將其中五百萬以五個牛皮紙袋放在皮箱裏，我將五個牛皮紙袋裝的錢交給
      午○○，午○○當初曾說可以五百萬擺平」等語、本院九十年五月一日庭訊稱
      ：「．．．我就將錢裝在銀行牛皮紙袋中，分五包並擺在公事包上面，就在冠
      德建設樓下交付」等語、本院九十年五月十五日庭訊稱：「證人（即指午○○
      ）所述我將公事包交給他，但當時我有告訴他公事包上有五百萬，用牛皮紙裝
      著分五袋裝」等語、本院八十八年度訴字第六二二號審理卷九十一年五月二日
      庭訊筆錄第十三頁稱：「．．．再裝在五個牛皮紙袋內，並放在公事包內，再
      交給午○○」等語〕，足證前開五百萬元係被告癸○○於八十八年一月五日及
      六日自丙○○偉欣公司帳戶內所提領之現金，且八十八年一月二十二日當日被
      告癸○○確係以公事包裝妥，從而被告壬○○所辯八十八年一月二十二日被告
      癸○○係從辛○○帳戶內提領五百萬元，而被告癸○○僅自子○○處取得一千
      萬元倘要動用要經子○○及辛○○同意，但當日並無提領紀錄，且被告癸○○
      根本未提到手提包之事云云，亦與事實不符，委無可採。
（三）此外，並據戊○○、袁世傑分別證述在卷，復有子○○與被告癸○○在八十八
      年十一月二十九日晚間十時三十分之電話對話譯文（附於同署八十九年度偵字
      第三五０二號卷第一七九頁至第一九一頁，內容為被告癸○○陳述欲行賄調查
      局、士林地院院長，被告癸○○並稱上次五百萬元被午○○吃掉了等）、子○○所自撰之八十八年十一月二十五日自白書（附於八十九年度他字第一００號
      卷第四五頁至第五二頁）、戌○○八十八年十二月一日答辯狀（附於同署八十
      九年度他字第一００號卷，第八九頁至第一０二頁）、戊○○八十八年十一月
      三十日自白狀（附於本院八十八年度訴字第六二二號審理卷第二宗第一二八頁
      至第一三四頁）等附卷可稽。
（四）至辯護人於本院審理時另以「被告癸○○曾於庭訊時供稱未與被告壬○○聯絡
      ，被告癸○○亦稱午○○供述之內容不實可見本件提議欲以五百萬元擺平此案
      者應係午○○，被告癸○○稱未要午○○去接戌○○而午○○亦稱未向被告壬○○稱五百萬元之事，故被告壬○○根本不知有五百萬元之事，由被告癸○○
      與子○○之電話紀錄亦未有談及壬○○及誰去提領五百萬元之事，且子○○未
      一起陪同，戌○○、午○○均未見到五百萬元，而子○○則不在場，且彼此間
      之供述也不太一致，被告癸○○稱係逕交付午○○，子○○稱是被告癸○○交
      付予戌○○，且或稱公事包或稱牛皮紙袋，從而五百萬元應是被告癸○○與午
      ○○為安撫戌○○所編造之謊言」云云，為被告壬○○置辯。然查：
  １、被告癸○○與被告壬○○原本即認識，因午○○及被告壬○○要詐騙被告癸○○，故於被告癸○○八十八年一月二十二日上午交付五百萬元時，被告壬○○
      係留在咖啡廳內，而由午○○偕同戌○○至冠德大樓附近由被告癸○○交付五
      百萬元之事實，業據被告癸○○、戌○○、午○○等分別陳述在卷，詳如前述
      ，從而被告癸○○所稱四、五年未與被告壬○○聯絡，適足以反證被告壬○○
      與午○○為免遭被告癸○○發現受騙，而由午○○單獨與戌○○至冠德大樓附
      近由被告癸○○交付五百萬元，此由被告癸○○於本院九十年五月一日庭訊時
      稱：「我若要透過壬○○擺平官司，不用再找午○○。」等語乙節即知，是辯
      護人以被告癸○○曾於庭訊時供稱未與被告壬○○聯絡即認被告壬○○不可能
      涉犯詐欺罪云云，顯不足採信。
  ２、再本院所認定之事實本係由午○○向被告癸○○提議以五百萬元擺平此案，而
      被告癸○○起初並不知遭被告壬○○詐欺，而係子○○另案由臺灣士林地方法
      院檢察署檢察官提起公訴後，由本院法官審理時始查覺午○○向戌○○誆稱市
      調處接頭自稱為「曾先生」者，係被告壬○○，從而於子○○第一次至本院另
      案即八十八年度訴字第六二二號案件調查前（八十八年十二月一日第一次庭訊
      ）之八十八年十一月二十九日之電話錄音內容，自不可能談及被告壬○○，此
      均詳如前述，從而辯護人以向被告癸○○提議以五百萬元擺平官司者係午○○
      ，電話錄音僅提及五百萬元，未提及誰領五百萬元，也未提及被告壬○○云云
      ，尚無足取。
  ３、又按「證人應命具結，但與本案有共犯或有藏匿犯人及湮滅證據、偽證、贓物
      各罪之關係或嫌疑者，不得令其具結」，刑事訴訟法第一百八十六條第三款定
      有明文。查午○○固稱未見到五百萬元，惟午○○與被告壬○○係本件詐欺案
      之共犯，倘其自承有見到五百萬元，無異自承其共犯詐欺罪，故共犯不得令其
      具結，縱誤令其具結亦不生具結之效力，是以午○○所為虛偽陳述亦無法以偽
      證罪相繩，故自不得以午○○稱未見到五百萬元即認為當天被告癸○○未交付
      五百萬元予午○○；另被告癸○○未要午○○至振興醫院接戌○○與午○○、
      被告壬○○是否涉有詐欺犯行無關，是辯護人此點置辯亦無法採憑。
  ４、另按證據之取捨，法院原有自由判斷之權，而共同被告或證人之陳述前後兩歧
      者，究竟孰為可採，法院亦應衡情酌理予以審定，不得因彼此陳述偶有紛歧，
      即全部予以捨棄，且其所述是否與事實相符，得否採為其他共同被告犯罪之證
      據，仍應分別予以判斷，非可籠統為同一之觀察，倘其中之一部分為真實時，
      應得採為裁判之基礎，非謂其中有一部分與事實不符，即認全部均屬無可採取
      ，最高法院判解詳如前述。查子○○、被告癸○○、戌○○、戊○○於本院及
      另案即八十八年度訴字第六二二號案庭訊時均稱有以五百萬元打點市調處乙事
      ，且被告癸○○多次均供稱係以將五百萬元置入牛皮紙袋再放入公事包，此點
      並無不符之處，業如前述，而子○○當日並未在場，其所知係由被告癸○○及
      戌○○事後告知，揆諸首開說明，自不得以共同被告或證人部分細節所述互有
      不一即遽以認為全部均無可採取而推定該五百萬元是被告癸○○與午○○為安
      撫戌○○所編造之謊言，是辯護人此點亦係自行推測之詞，洵不足採信。
    綜上所述，被告壬○○所辯各節，核屬事後卸責圖免之詞，尚難採信，其詐欺之
    犯行亦甚明確，足堪認定。
四、被告庚○○部分：
    訊據被告庚○○固坦承確於八十七年十二月三十一日持其兄己○○存摺及印章至
    臺北商銀樟樹分行等候乙○○，並與乙○○、許文龍及子○○一同至二樓經理室
    與甲○○洽談，其並先持二億元臺支填寫存款條欲存入己○○在該銀行之帳戶中
    ，後改用轉帳方式時並係由其開車載銀行襄理寅○○至臺灣銀行營業部，再載寅
    ○○返回臺北商銀樟樹分行，後己○○並自其帳戶內提出現金一百萬元交由被告
    庚○○攜回修車廠給付員工薪資等情屬實，惟矢口否認有何洗錢之犯行，辯稱：
    甲○○在查票的時候我在一樓沒有聽到，我不知道是振興醫院的票，我不清楚百
    分之八的事，也不知道振興醫院的事，且也沒拿到任何佣金，且我沒有寫條子給
    子○○云云。然查：
（一）被告庚○○供承在該銀行內先填寫存款條欲存入二億元臺支，後來為求當日得
      以提領變現改用銀行同業轉帳之方式，並係由其開車搭載寅○○至臺灣銀行營
      業部轉帳，足證被告庚○○知悉前開臺支之金額龐大且為求當日即得提領使用
      改以銀行同業轉帳之方式而非以一般票據交換之方式等節，再參以被告庚○○
      自承當日己○○自其帳戶內提現一百萬元由其搬運回修車廠給付員工薪資，及
      己○○所稱於二億元臺支切割後，被告庚○○當日有找人寫了一張內容為二億
      元中己○○僅取其中三百萬元餘款交還予子○○之憑條，並於己○○步出銀行
      騎樓後交予庚○○持由子○○簽名等情（詳見臺灣士林地方法院檢察署八十八
      年度偵字第一三六三號卷第一八頁己○○八十八年一月二十五日市調處筆錄，
      本院八十八年度訴字第六二二號案審理卷九十一年六月十二日庭訊第十二頁至
      第十三頁），足證係被告庚○○建議其兄己○○寫條字給子○○，被告庚○○
      有收取一百萬元給付修車廠員工薪資，從而所辯沒有拿到任何錢云云，並非事
      實；再者，被告庚○○就其兄己○○當日僅代為提示支票即可獲得三百萬元之
      利潤知之甚詳，倘前開支票來源正當，又何須支付如此鉅額之利潤以求當日切
      割使用，況前開臺支金額龐大，縱被告庚○○於甲○○向臺新銀行查詢前開臺
      支來源時及向子○○問及前開臺支背書、戳記時並未在場，然被告庚○○就前
      開二億元臺支來源並非正當應了然於胸，而竟為圖厚利就他人因重大犯罪取得
      之二億元臺支予以掩飾、隱匿並開車搭載寅○○至臺灣銀行營業部轉帳，所辯
      不知情云云，顯係推諉卸責之詞，不足採信。
（二）此外，並據證人子○○、戌○○、乙○○、邱誠美、高如環、丑○○、寅○○
      、甲○○、吳如嵐、黃忠正、張慶裕、陳俊雄、盛兆和、廖榮祥、支源長等分
      別證述在卷，復有子○○所自撰之八十八年十一月二十五日自白書（附於同署
      八十九年度他字第一００號卷第四五頁至第五二頁）、寅○○所呈之八十七年
      十二月三十一日二億元臺支簽分明細及向臺北國際商業銀行總行呈報汐止樟樹
      分行疑似洗錢交易報告（附於同署八十九年度他字第一００號卷第二０三頁至
      第二０五頁）、二億元臺支資金動向圖（附於本院八十八年度訴字第六二二號
      案審理卷第四宗）、二億元臺支影本（附於市調處附件卷中，背面有午○○背
      書但業已劃掉及寅○○以臺北商銀樟樹分行名義背書）、臺北商銀樟樹分行五
      十萬以上客戶基本資料登記表（附於市調處附件卷中，登載己○○八十七年十
      二月三十一日簽發多筆五十萬元以上交易）、己○○行支五十九張（附於市調
      處附件卷中）、二億元臺支五十九張提示明細表（附於市調處附件卷中）、子
      ○○及許文龍於八十七年十二月三十一日在臺北商銀樟樹分行開戶後旋即自己○○帳戶內轉帳二千三百萬元後各轉入前揭帳戶二千二百萬元及一百萬元之資
      料（附於市調處附件卷）、市調處函臺灣士林地方法院檢察署相關洗錢帳戶（
      附於同署八十八年度偵字第一三六三號卷第一００頁至第一０二頁）等附卷可
      稽。
  綜上所述，參互各情，被告庚○○洗錢之犯行已甚明確，堪以認定，自應予依法論
  科。
五、被告癸○○部分：
    訊據被告癸○○固坦承八十七年間因向桃園地下錢莊借款，而至寶智公司找子○○背書，並因此與子○○、楊可驥談及操作國際金融投資獲利，且約定共同尋錢
    投資（詳見本院八十八年度訴字第六二二號案審理卷九十一年一月九日庭訊筆錄
    ），八十七年十二月二十八日並曾打電話予午○○先代墊二萬元給丙○○買二萬
    元定期存單，丙○○於辦妥後曾電話告知被告癸○○，八十七年十二月二十九日
    曾與午○○連絡要其於翌日至臺灣銀行營業部存入二億元臺支，並允以一千萬元
    之報酬，八十七年十二月三十日並有與子○○、午○○持振興醫院二億元臺支欲
    存入午○○新開立之帳戶內提示但失敗，八十七年十二月三十一日子○○有先交
    付一千萬元，總共自子○○處收受六千九百萬元己○○行支（詳見本院九十一年
    十一月二十一日審判筆錄第六頁），其中五千六百萬元是與辛○○至一信昆明分
    社開戶後存入該帳戶內，並因此交付二十萬元予辛○○作為答謝，一千萬元則是
    交付丙○○存入其在臺北商銀樟樹分行以偉欣公司名義開戶之帳戶內，並指示丙○○當日轉帳九百萬元至偉欣公司中國信託商業銀行敦南分行，二人再搭車至前
    開分行提領五百萬元，翌日再與丙○○至中國信託商業銀行忠孝東路分行於前開
    帳戶內再跨行提領四百萬元，當時有給丙○○好處，案發後曾與戌○○見過二次
    面，並有交付五百萬元予午○○以打點洗錢防制中心之人，且因此遭被告壬○○
    、午○○共同詐騙，其所收受之款項中尚有各交付一千萬元予戊○○及午○○，
    八十八年六月七日有與未○○、辛○○持自子○○處取得之一百萬元支票共同前
    往臺灣銀行營業部擬由辛○○開戶後提領花用等情，然矢口否認有何偽造有價證
    券、行使偽造私文書及洗錢等犯行，辯稱：我沒有參與本案，八十七年十二月二
    十四日有叫巳○○自臺中上來，那是因為他退休後沒有工作，某日打電話來跟我
    說要談未上市股票買賣的事，當時約在力霸飯店旁的咖啡廳見面，介紹他跟子○○認識，八十七年十二月二十八日是因丙○○要買定期存單，我才打電話給午○○，要他借錢給丙○○，是丙○○自己要辦定期存單，也是他自己去領的，當時
    他辦好定期存單後還問我定期存單要送至何處，我說送給子○○，我沒有要丙○○寫二億元的收據，我沒有交給丙○○資料，當時是在八十七年十二月三十日提
    示的前幾天聽子○○或楊可驥說振興醫院要把錢放出來收佣金或利息，才會去找
    午○○幫忙提示，提示失敗之後就不清楚，八十八年六月七日去提示是因以為子
    ○○所交付之一百萬元支票是乾淨的才會要未○○與辛○○去提示，我只有拿到
    在丙○○偉欣公司臺北商銀樟樹分行帳戶內提示的一千萬元，餘款是子○○拿去
    ，辛○○的帳戶是我替子○○找來，開完戶後我就交給子○○了，要動用辛○○
    的帳戶都是子○○在場，將存摺、印章交給我後跟戊○○去提領的，我實際上僅
    用了五百八十萬元云云。然查：
（一）被告癸○○因八十七年三月間某日因向桃園地下錢莊借款而至寶智公司找子○○、楊可驥背書，期間談及操作國際金融市場投資，並約定共同尋覓資金之事
      實，業據被告癸○○自承在卷（詳見本院八十八年度訴字第六二二號案審理卷
      九十一年一月九日下午庭訊第九頁），核與子○○證述之情節相符（詳見本院
      八十八年度訴字第六二二號案件八十八年十二月一日庭訊附於該案審理卷第二
      宗第八一頁背面至第八二頁、九十年六月六日庭訊第十一頁、九十一年三月十
      三日庭訊第十九頁），而後子○○以寶智公司承作焚化爐工程需要驗資而將臺
      支轉定存之消息散布出去，經由戊○○得知振興醫院有二億元資金，子○○係
      與被告癸○○共同謀議要求資方須先告知臺支號碼以便查悉是否確有此筆資金
      等情，亦據子○○證述在卷〔詳見臺灣士林地方法院檢察署八十九年度偵字第
      三五０二號卷第一二一頁市調處筆錄稱：「（問：振興醫院會計主任戌○○是
      誰負責聯絡？）我是於八十七年十二月二十四日由戊○○打電話予我，告訴我
      振興醫院有二張台支共二億元的支票，要存定存，須找銀行白手套，要答應給
      予醫院百分之十七的佣金，才肯將二億元定存，我於是於當日打電話給癸○○
      告訴他這訊息，請他去找銀行。」等語、本院九十年八月十三日庭訊第九頁稱
      ：「（問：當初辦理本件銀行定存之事，癸○○如何跟你陳述？）他說他銀行
      認識經理，可辦定存，有高利潤，我透過很多人找錢，找金主的部分都是我去
      找的，找到後，我將台支號碼報給癸○○，去查到底是否真的有資金，那天八
      十七年十二月二十四日早上，戌○○把台支號碼透過二、三個中人報給我，是
      戊○○跟我講的，戊○○是蘇英雄跟她講的，我們約在六福客棧見面，癸○○
      知道後，他認為本件可以做，然後就約我去中崙分行，跟巳○○見面。」等語
      ），足證本件詐騙二億元臺支之初，被告永郎即參與乙節明確，所辯不知情云
      云，與事實不合，無法採信。
（二）八十七年十二月二十四日係被告癸○○約被告巳○○自臺中上來並與子○○在
      力霸飯店旁之咖啡廳商議後，由子○○帶同被告巳○○至臺銀中崙分行，被告
      癸○○則在咖啡廳等候，在臺銀中崙分行由鄭光達向戌○○介紹寶智公司代表
      之子○○後，再由子○○介紹被告巳○○係臺銀中崙分行襄理，且子○○有要
      求被告巳○○不可留連絡資料給振興醫院代表之事實，亦分據被告巳○○〔詳
      見同署八十九年度偵字第三五０二號卷第八三頁市調處筆錄稱：「．．．當時
      我去找癸○○，想介紹他買未上市、未上櫃股票，我們約在臺北市○○○路力
      霸飯店旁的咖啡廳見面，那時子○○正好也在那邊」等語、同署八十九年度偵
      字第一八三二號卷第十二頁及第十二頁背面、第十三頁偵查庭訊稱：「（問：
      癸○○叫你來臺北何事？）有關定存事叫我到臺銀幫忙」、「中崙分行我不認
      識任何一人」、「（問：當天是否介紹認識戌○○？）癸○○當天介紹我認識
      子○○在力霸旁咖啡廳時，子○○向我說有朋友有上億元要存定存」、「後來
      帶我去中崙分行大廳前介紹資方代表給我，但不可留連絡資料，只能點頭，他
      有介紹是振興醫院的人」、「（問：你去中崙分行時癸○○在何處？）咖啡廳
      ，子○○是帶我去見資方代表，癸○○要迴避」等語、本院九十年四月十六日
      庭訊稱：「．．．當時先在附近咖啡店見面，癸○○介紹我與子○○認識」、
      「當時子○○帶我進臺銀中崙分行，要我向戌○○說明大額定存只支付利息，
      沒有另外的佣金」等語〕證述在卷，核與子○○證述之情節相符〔詳見同署八
      十九年度偵字第三五０二號卷第一二一頁背面市調處筆錄稱：「．．．我知道
      有二億元資金後，再去問癸○○，透過癸○○的介紹，認識自稱台銀襄理的巳
      ○○」、同卷第一二三頁背面稱「（問：巳○○在本案所扮演之角色？）他自
      稱是台銀中崙襄理，有出示識別證給我看，他是癸○○介紹給我認識（八十七
      年十二月二十四日中午臺銀中崙分行之日本料理店認識），我有看到他於中崙
      分行櫃台與行員講話並舉手和我們打招呼」等語、同署八十九年度他字第一０
      ０號卷第一四一頁背面偵查庭訊稱：「．．．到中崙分行旁的日本料理店癸○○介紹我認識巳○○說是台銀襄理，他並出示識別證，說要辦定存在二十分後
      在中崙分行大廳見，我們去時他在櫃台內與行員談話並舉手與我們打招呼」等
      語、本院八十八年度訴字第六二二號案件審理卷第二宗第八二頁八十八年十二
      月一日庭訊筆錄稱：「（問：八十七年十二月二十四日在中崙分行巳○○怎麼
      出面？）癸○○告訴我陳襄理在中午吃飯時間才可以與我見面，叫我們在大廳
      等，癸○○叫我到日本料理店等，後巳○○來了，他有說他是中崙襄理，並要
      我在日本料理店等，他要先回去，二十分鐘後叫我們到大廳與要辦定存的人坐
      在一起，巳○○從銀行櫃台走出來，叫我們把印鑑卡及收入傳票交給他叫我們
      不要上去」、同卷第八三頁稱：「．．．當天下午帶巳○○到力霸咖啡廳問他
      到底是否中崙職員，他才說是那天上午癸○○才叫他從南部趕上來，他是台銀
      的職員」等語、同卷九十年六月六日庭訊筆錄第十一頁稱：「．．．我與癸○○在旁邊的喜多川日本料理店旁的走廊見巳○○，後來就在旁邊的咖啡廳談，
      當時癸○○介紹巳○○是中崙分行的陳襄理，癸○○就說他會帶你們去辦」等
      語、本院九十年八月十三日訊問筆錄第三頁稱：「巳○○部分我是在八十七年
      十二月二十四日在台北市○○○路中崙分行附近路邊，癸○○介紹我認識他的
      」、同日訊問筆錄第七頁至第九頁稱：「（問：巳○○當時有無說他是什麼人
      ？）他說他是台銀襄理。（問：當時巳○○有什麼行為你覺得受騙？）他說他
      有識別證」、同日訊問筆錄第八頁稱：「（問：當天癸○○介紹你跟巳○○認
      識時，談何事？）就是辦定存的事。（問：八十七年十二月二十四日何人約你
      在台銀中崙分行見面？）癸○○，約要辦好定存的事。（問：當時他介紹你跟
      巳○○見面，如何介紹？）他說陳是台銀襄理。（問：當初辦理本件銀行定存
      之事，癸○○如何跟你陳述？）他說他銀行認識經理，可辦定存，有高利潤，
      我透過很多人找錢。」等語、本院八十八年度訴字第六二二號案審理卷九十一
      年五月二十八日庭訊第三頁稱：「（問：你說後來定存單在十二月二十四日在
      中崙分行沒有辦成，你有跟被告巳○○在咖啡廳談話，他告訴你說，他稱他不
      是台銀中崙分行行員，而是中南部分行行員？）是的。（問：是不是台南安平
      的行員？）他說他早上從中南部上來，但沒有說是哪家分行的行員。（問：你
      在十二月二十四日早上有無在力霸飯店旁的咖啡廳，由徐介紹你跟巳○○認識
      ，再一起搭車去中崙分行？）沒有，我是在中崙分行旁的日本料理店，被告癸○○介紹我認識巳○○，癸○○向我介紹他是中崙分行的陳襄理。」等語〕，
      足證被告癸○○找被告巳○○至臺銀中崙分行係要偽冒為該分行之襄理俾便向
      戌○○詐騙二億元臺支，是其所辯完全不知情，找被告巳○○上來是要談未上
      市股票買賣的事云云，亦非實情，難以採信。
（三）八十七年十二月二十八日午○○係銜被告癸○○之命至東方書局拿二萬元予丙○○，當時午○○係向丙○○表示被告癸○○交待前往臺銀中崙分行辦理二萬
      元定期存單，時間半年，存好後交予被告癸○○之事實，迭據丙○○〔詳見本
      院八十八年度訴字第六二二號案件八十八年十二月二十二日庭訊附於審理卷第
      二宗第三五五頁稱：「（問：癸○○何時叫你去中崙分行做一張二億元定存單
      ？）癸○○在電話中連絡叫我到重慶南路東方書局那邊，我去時午○○拿給我
      二萬元說是癸○○交待的，叫我去臺銀中崙分行弄一張二萬元定存單，定存時
  間半年，存好後我就拿給癸○○」等語、同卷九十年七月四日庭訊第四頁稱：
      「（問：是否午○○約你？）是，當時他要我去辦二萬元定存，不是我要辦沒
      錢而叫他把錢給我，他是突然打給我要我去辦定存」、同日庭訊第八頁稱：「
      （問：為何說午○○要你去台銀中崙分行辦定存？）有，午○○應該有跟我說
      ，否則我怎麼可能會知道去台銀中崙分行辦。」等語、本院九十年十月二十二
      日訊問筆錄第十二頁稱：「（問：兩萬元定存辦好後，你交給誰？）午○○說
      是徐先生交代他叫我去辦的。」等語、本院八十八年度訴字第六二二號案審理
      卷九十一年五月二日庭訊第三頁至第四頁稱：「（問：午○○是否於十二月二
      十八日在東方書局拿二萬元給你？）有。（問：午○○是否說癸○○交代你去
      中崙分行弄一張二萬元定存單，定存時間半年，存好交給癸○○？）是。」等
      語〕多次證述在卷，再輔以午○○之證述情節〔詳見本院八十八年度訴字第六
      二二號案審理卷九十年七月四日庭訊稱：「我曾交二萬元給丙○○，是癸○○
      要我先墊二萬元給丙○○，後癸○○有拿二萬元還給我」等語、同卷九十一年
      四月二日庭訊稱：「癸○○要我拿二萬元到東方書局給丙○○，後來癸○○有
      還給我」、「當天癸○○打電話給我問我身上有無二萬元，我說有他叫我拿二
      萬元到東方書局給丙○○我跟他說下午要將錢還給我」等語、同卷九十一年五
      月二日庭訊稱：「癸○○要我拿二萬元到東方書局給丙○○，他要我先代墊二
      萬元」等語〕，參以被告癸○○亦自承有要午○○代墊二萬元予丙○○去買定
      期存單等情〔詳見本院八十八年度訴字第六二二號案審理卷九十年六月六日庭
      訊第八頁稱：「（問：為何由午○○出二萬元給丙○○去買定存單？）是我打
      電話給午○○要他出二萬元給丙○○買定存單」等語、同卷九十一年一月九日
      下午庭訊第九頁稱：「（問：是否曾打電話給午○○要他出二萬元給丙○○買
      二萬元之定存單？）是，後來丙○○於買完定存單後有打電話給我告訴我已辦
      好定存」等語、同卷九十一年五月二日庭訊第十三頁稱：「（問：十二月二十
      八日是否打電話給午○○要他拿二萬元給丙○○，要丙○○去辦二萬元的定存
      ？）是。」等語〕，足證被告癸○○確有要午○○代墊二萬元要求丙○○前往
      臺銀中崙分行辦理二萬元定期存單交付予被告癸○○乙節甚為明確。
（四）丙○○於八十七年十二月二十八日在東方書局由午○○交付二萬元後旋往臺銀
      中崙行分辦理定存，並於取得二萬元定期存單至被告癸○○居所，由被告癸○○提供其上業已印妥辰○○印文之空白定期存單正本，繼由丙○○在二萬元定
      期存單與空白定期存單間夾以複寫紙之方式，描繪辰○○之簽名，而共同偽造
      定期存單，再銜被告癸○○之命至臺北市○○區○○街口與子○○、戊○○會
      合，並由子○○向戌○○偽稱丙○○為吳襄理，當晚返回被告癸○○居所後再
      依被告癸○○之口述而共同偽造收據，翌日即八十七年十二月二十九日丙○○
      係以與被告癸○○共同偽造之二億元定期存單及收據與戌○○交換二億元臺支
      ，詐得後旋持往一信昆明分社欲提領變現，八十八年一月五日丙○○有與被告
      癸○○去開戶存入一千萬元及轉帳九百萬元後由被告癸○○提領五百萬元，八
      十八年一月六日再與被告癸○○提領四百萬元，餘款一百萬元係丙○○之報酬
      等事實，業據丙○○迭於市調處調查時〔詳見同署八十九年度偵字第三五０二
      號卷第一０三頁稱：「（問：你如何與癸○○向振興醫院詐騙存款？）癸○○
      曾要求我陪同他到四平街寶智公司找子○○等人一起到振興醫院找戌○○，因
      時間太晚未能達成工作，於次日癸○○則交待由我本人再前往四平街會同子○○、戊○○，由李翌蕙開車再度前往振興醫院找戌○○拿支票。另外癸○○要
      求我在定存單上偽簽辰○○之姓名，以及利用我的人頭在臺北商銀樟樹分行開
      戶提示，提示新臺幣一千萬元支票兌領。（問：你於何時到前述樟樹分行開戶
      ？帳號多少？）我於八十八年元月五日到樟樹銀行開戶帳號00000000
      00000號戶名是偉欣國際貿易有限公司。開戶時由癸○○陪同辦理。（問
      ：你如何提示支票？）癸○○交給我的支票一張，面額一千萬元，於八十八年
      一月五日提示未經交換手續，然後以電匯方式將其中款項九百萬元電匯至中國
      信託商業銀行第000000000000號偉欣國際貿易有限公司的帳戶，
      旋即提領五百萬元，其中有本票四、五張，其餘現金一百餘萬元，第二天則繼
      續提領四百萬元，是在中國信託商業銀行忠孝分行提領」、同卷第一０四頁背
      面稱「．．．癸○○曾吩咐我到東方書局向午○○取款二萬元，然後到臺銀中
      崙分行辦理定期存款」等語、市調處附件卷八十八年三月一日調查筆錄稱：「
      （提示收票人：辰○○八十七年十二月二十九日收據影本乙頁，請問該收據是
      否係你本人書立？『辰○○』及印鑑是否係你偽簽署押？詳述之）經詳視后作
      答，是的，該收據確係我本人書立，『辰○○』亦係我模仿字跡偽簽，但『辰
      ○○印鑑』不是我偽刻，．．．（問：你為何偽造辰○○收據以及偽簽『辰○○』？）．．．大約於八十七年十月間，我係透過自稱癸○○友人認識寶智機
      械工程股份有限公司實際負責人楊可驥，即楊博士，復於同年十一月間，我應
      癸○○邀請前往址設臺北市○○路一二七之一號二樓之寶智公司，由癸○○引
      見認識子○○、戊○○等人，屆時有楊可驥、子○○、癸○○、我以及好像公
      司職員，共五、六人在場，僅見渠等商議事情，定案后告知我有案子要做，大
      家互相配合，到時候要我簽名，須要我配合幫忙，事成之後，付予新臺幣一百
      萬元酬勞云云，茲因我設立之偉欣國際貿易有限公司營運不佳，故應允配合」
      、「（經詳視后作答）確係我以複寫方式偽簽．．．．且該偽造定存單帳號0
      00000000000，與我八十七年十二月二十八日赴臺灣銀行中崙分行
      承作二萬元定存之帳號000000000000相近，．．．並於翌（二十
      九）日上午偕同我，至振興醫院院區持向戌○○詐欺二億元存款。（問：子○○、戊○○、楊可驥等人與你如何向戌○○詐騙該醫院二億元？）八十七年十
      二月二十九日上午，我如期赴約，先至寶智公司與子○○、戊○○見面，再搭
      乘一名年輕女子駕駛自用車趕赴振興醫院，．．．遂驅車前往臺北市第一信用
      合作社昆明分社，由子○○進入該分社兌領，而戊○○、我及另一名年輕女子
      則在外等候，．．．（問：前述你與子○○、戊○○等人持偽造定存單及收據
      向戌○○詐騙二億元，有無自稱銀行吳襄理使應誤以為真而交付二億元支票？
      ）我絕無向戌○○表明自己係銀行吳襄理，至於子○○、戊○○為取信戌○○
      是否謊稱我為吳襄理，我則不得而知，．．．我只是幫忙偽造收據及偽簽辰○○簽證，而從中支領一百萬元佣金報酬。．．．茲因我酬金只有一百萬元，為
      使該支票兌領，便在該行開立帳戶」等語〕及本院審理中〔詳見本院八十八年
      度訴字第六二二號案件八十八年十一月十九日庭訊，附於該案審理卷第一宗，
      第一九八頁背面稱：「．．．我第一次與子○○見面是在四平街，之前不認識
      ，那次區與楊可驥在樓下，子○○沒有介紹我認識楊可驥．．．」、「．．．
      車上有四人，即我、子○○、戊○○及開車女，子○○及戊○○有去振興醫院
      ，我與子○○及戊○○一起進去見戌○○，」、同卷第一九九頁背面稱：「．
      ．．在四平街松江路口時，他們三、四個人圍在那裏說到吳襄理，但我不知道
      他們在說誰，那三、四個人都是他們公司的人我也不太認識。」、同卷第二０
      ０頁背面稱：「（問：為何在調查局中稱辰○○名義之收據是你書立的？）是
      我的朋友一邊唸，一邊叫我寫的，是正本放在下面叫我用描的，金額多少我不
      知道，但是他口述，再叫我寫的，但名字我沒有寫，我只有在二萬元的那張收
      據上有描辰○○的名字而已。」、同卷第二０一頁背面稱：「．．．一位姓徐
      的男生拿一千萬元來叫我幫他交換，分二次兌領完，只剩一百萬元存在我存簿
      內．．．」、「．．．我們是先在臺北國際商銀樟樹分行存入一千萬元再匯入
      中國信託商銀敦南分行我的戶頭中，後來又領走九百萬元剩下一百萬元」等語
      、本院八十八年度訴字第六二二號案八十八年十二月二十二日庭訊，附該案審
      理卷第二宗，第三五四頁稱：「我認識癸○○，八十七年十二月二十八日癸○○扣我，那是第一次他叫我去四平街公司子○○及戊○○那邊，當天晚上癸○○介紹我認識子○○及戊○○，癸○○只叫我與子○○去天母辦些事，．．．
      戌○○說叫我們明天早一點去振興醫院，不然隔天早上她們要開會，隔天上午
      十點多，我與子○○、戊○○一起去振興醫院」、同卷第三五四頁背面至第三
      五五頁稱「．．．又一次是去第一信用合作社，我與戊○○在車上等，子○○
      在電話中有說要到一信找癸○○，子○○拿那個信封帶去一信，我與戊○○在
      車上等。（問：癸○○何時叫你去中崙分行做一張二億元定存單？）癸○○在
      電話中連絡，叫我到重慶南路東方書局那邊，我去時午○○拿二萬元說是癸○○交待的，叫我去臺銀中崙分行弄一張二萬元定存單，定存時間半年，存好後
      我就拿給癸○○，．．．我是拿二萬元的定存單給癸○○」、同卷第三五六頁
      稱：「（問：收據那裡來的？）第一次晚上我帶一個信封袋去因為沒有辦成，
      回去後我把信封袋交還給癸○○，那個信封袋是我去四平街見子○○之前，在
      四平街的轉角癸○○就把那個信封交給我，叫我拿給子○○，那天晚上戌○○
      沒有拿走那個信封袋」、同卷第三五六頁背面稱：「．．．在他家中時他和別
      人講電話討論怎麼寫，他叫我怎麼寫，我就怎麼寫，那張收據就是這樣出來的
      ，至於定存單一直在信封袋中，那張二億元的是癸○○用二張疊在一起叫我用
      複寫紙寫的」、同卷第三五七頁背面稱：「．．．我是在空白定存單上描的，
      上面沒有金額，至於中崙分行副理及辰○○印已都蓋好，存款人振興醫院這些
      是否已經打上去了，我沒有注意到，即除了固定格式已經打上去的字外，利率
      、帳號、日期、存款人等是否已打上去了，我並沒有注意，我描的的確是空白
      的定存單，我在癸○○家描好就交給癸○○了，到了二十八日他放在信封袋內
      叫我拿給振興醫院，二十八日晚上回來後我去他家，他又叫我做出那張收據，
      他唸我寫。（問：章怎麼蓋出來的？）我沒有看到他蓋，我也沒有蓋這個章，
      我寫完收據就交給他，我想不出來他如何蓋章的，是他整理好一起放在信封中
      叫我隔天交給子○○，收據上辰○○的名字是我簽的，但不知道那個章那裡來
      的，第二天與他們一起去一信，他們沒辦好，我們就回來。（問：你分到多少
      錢？）八十八年一月五日在樟樹分行以偉欣公司名義開戶，當場存入一千萬元
      ，那是癸○○交給我一張一千萬元的支票叫我存入，然後轉九百萬元到我中國
      信託銀敦南分行的帳戶，當天領出五百萬元，第二天又領四百萬元，這九百萬
      元我都交給癸○○，敦南分行的存摺在我這邊，印章在癸○○那裡」等語、同
      卷八十九年十月十一日庭訊第十三頁稱：「．．．後來戌○○拿了一個牛皮紙
      袋給我，我接手後，就交給子○○，子○○不知和何人聯絡，我們又到四平街
      那邊一家銀行，子○○和戊○○上去」等語、本院九十年十月二十二日訊問筆
      錄第十二頁稱：「（問：兩萬元定存辦好後，你交給誰？）午○○說是徐先生
      交代他叫我去辦得。（問：你定存單交給誰？）我忘記了，是交給午○○或癸○○兩人其中一個。」等語、本院八十八年度訴字第六二二號案審理卷九十一
      年四月三日庭訊第二四頁稱：「．．．當時辰○○的印文、印章都已經蓋好了
      」、第二五頁稱：「（問：二十八日晚上回來是否有去癸○○家？）是，我是
      去跟他說沒有辦好，約隔天早上再去。（問：在他家是否有做收據？）是，他
      不知道跟誰講電話，要我依他講的內容做成收據，收據上辰○○的名字也是我
      描的。（問：當天是否向法官說你描好收據交給癸○○，癸○○放在信封袋內
      要我隔天交給子○○？）因為前一天沒有辦好，癸○○要我與子○○將信封交
      給振興醫院。（問：戌○○是否將二億元臺支之牛皮紙袋交給你，你將信封袋
      交給戌○○？）二十九日時，我是在將牛皮紙袋交給戌○○，戌○○也在車上
      將信封袋交給我。（問：癸○○是否要你利用偉欣公司名義在樟樹分行開戶存
      入一千萬元？）是，開戶時癸○○有跟我一起去，開戶後，癸○○就將一千萬
      元領走了。（問：存入一千萬元後，當天是否電匯九百萬元至偉欣公司中信銀
      帳戶內？）是。（問：當天是否有與癸○○到中信銀敦南分行自偉欣公司帳戶
      內提領五百萬元？）是，其中現金二百三十萬元，另外有二張支票，金額分別
      為二百萬元、七十萬元。（問：隔天是否再到中信銀忠孝東路分行提領四百萬
      元？）是，當天是癸○○要我跟他一起去提。（問：所餘之一百萬元，是否在
      八十八年一月十三日提領三十萬元，一月二十五日提領二十七萬元，帳戶內僅
      剩四十三萬元？）是。（問：為何之前都說一百萬元是癸○○給你的酬金？）
      當時我太太在生病，癸○○說帳戶內的錢若要用可以用。」等語〕多次證述在
      卷，核與子○○所稱八十七年十二月二十八日被告癸○○告知會有吳襄理之人
      在四平街口會合再與丙○○、戊○○至振興醫院，八十七年十二月二十九日並
      與丙○○、戊○○再至振興醫院與戌○○交換二億元臺支旋一同前往一信西門
      分社等待被告癸○○等語（詳見本院八十八年度訴字第六二二號案審理卷八十
      八年十二月二十二日庭訊第三五四頁背面及第三五五頁背面、同卷八十九年十
      月十一日庭訊第十四頁至第十五頁、同卷九十年六月六日庭訊第十二頁、同卷
      九十一年四月三日庭訊第十七頁至第十八頁）、與戊○○所稱八十七年十二月
      二十八日晚間與區○○○○○街口等吳襄理即丙○○，再一同去找戌○○，八
      十七年十二月二十九日係丙○○直接將信封袋交給戌○○再由戌○○交付牛皮
      紙袋給丙○○，且交換臺支過程中僅聽到二億元並非二萬元，旋即前往一信西
      門分社兌領等語（詳見本院八十八年度訴字第六二二號案審理卷九十年七月四
      日庭訊第十二頁至第十四頁、同卷九十一年一月九日下午庭訊第十六頁、同卷
      九十一年四月三日庭訊第二十頁至第二一頁）、與戌○○所稱八十七年十二月
      二十八日及二十九日係子○○、戊○○帶稱丙○○為吳襄理之人至振興醫院，
      其二億元臺支係交付予丙○○，且丙○○所交之定期存單係二億元並非二萬元
      且有收據等情（詳見戌○○八十八年二月九日市調處筆錄附於同署八十八年度
      偵字第一三六三號卷第一七八頁背面、刑事警察局筆錄附於同署八十九年度偵
      字第三五０二號卷第九一頁至第九一頁背面、八十八年二月二十五日市調處筆
      錄附於市調處附件卷、八十八年二月十二日及三月十九日及五月四日偵查庭訊
      各附於同署八十八年度偵字第一三六三號卷第一九０頁背面及八十八年度偵字
      第三一九九號卷第七十頁及第一四八頁背面、本院八十八年度訴字第六二二號
      案件八十八年十一月十九日庭訊附於本院審理卷第一宗第二０一頁背面、同案
      八十八年十二月一日庭訊附於本院審理卷第二宗第七一頁背面至第七二頁、同
      卷八十九年十月十一日庭訊第四頁及第十四頁至十五頁、同卷九十年七月四日
      庭訊第十五頁至第十八頁、同卷九十一年一月九日庭訊第九頁至第十頁、同卷
      九十一年四月三日庭訊第十七頁及第二一頁至第二二頁）均相符，足證被告癸○○所辯八十七年十二月二十八日是因丙○○要買定期存單才打電話給午○○
      要他借錢給丙○○，是丙○○自己要辦定期存單，並沒有要丙○○寫二億元的
      收據，也沒有交給丙○○資料云云，與前揭證人所述不符，況倘定期存單係丙○○自己要辦，則何以被告癸○○事後要還二萬元予午○○，又何以丙○○辦
      妥定期存單後要通知被告癸○○，又何以被告癸○○要命其送至子○○處，是
      所辯顯係事後卸責之詞，不足採信。故被告癸○○有與丙○○共同偽造有價證
      券及行使偽造私文書後向振興醫院詐得二億元臺支無疑。
（五）被告癸○○於詐得前開臺支之八十七年十二月二十九日即電洽午○○允以一千
      萬元之代價約定八十七年十二月三十日共同與子○○持往臺灣銀行營業部提示
      前開二億元臺支等情，亦據被告癸○○迭次於本院審理時供明在卷〔詳見本院
      八十八年度訴字第六二二號案審理卷九十年六月六日庭訊第二頁至第三頁稱：
      「（問：後來為何分到錢？）我委託午○○去台銀開戶並存進他的戶頭，當天
      我與子○○皆有去。（問：何時與午○○聯絡？）前一日。（問：打電話給午
      ○○時，是否曾向他說要存多少錢？）有，我向他說共要存二億元，若存進去
      要給他一千萬元，當日因未領取所以並未付錢給午○○。」等語、同卷九十一
      年五月二日庭訊第十三頁稱：「（問：何時與午○○聯絡？）開戶的前一天。
      （問：當天是否有向午○○說要存二億元，午○○要求要給他一千萬元？）是
      。」等語〕，則倘被告癸○○係因於八十七年十二月三十日提示的前幾天聽子
      ○○或楊可驥說振興醫院要把錢放出來收佣金或利息，才會去找午○○幫忙提
      示乙節為真，則何以允由自己給付高達一千萬元之利益，況前開二億元臺支係
      被告癸○○與丙○○以偽造有價證券之方式所取得，業如前述，是被告癸○○
      所辯與常情及事實均不相符，委無可採。再參酌子○○所述於八十七年十二月
      三十日由午○○提領失敗後，原與被告癸○○、丙○○約定於八十七年十二月
      三十一日在合庫仁愛支庫找人另行兌領，後子○○持二億元臺支至臺北商銀樟
      樹分行兌現，於得知寅○○至臺灣銀行營業部將二億元臺支以銀行同業轉帳背
      書之方式存入臺北國際商業銀行總行帳戶成功後，曾致電被告癸○○，當時被
      告癸○○並向子○○指示現金愈多愈好，支票金額愈小愈好等事實〔詳見本院
      八十八年度訴字第六二二號案件附審理卷第二宗第八四頁至第八四頁背面八十
      八年十二月一日庭訊稱：「我有電話與癸○○說，但他不同意，他說隔天可以
      帶我到合庫仁愛支庫去辦，所以隔天下午一時許他叫丙○○帶我在合庫仁愛對
      面國泰大樓等」等語、同卷九十一年四月三日庭訊第十九頁稱：「（問：八十
      七年十二月三十一日癸○○、丙○○與你是否約在合庫仁愛支庫對面國泰大樓
      等？）是。在合庫仁愛支庫無法兌現二億台支，所以我們又去台北商銀樟樹分
      行兌現支票，當時我與丙○○在國泰大樓裡面等，癸○○在合庫裡面兌換支票
      」等語、同卷九十一年六月十二日庭訊第三頁稱：「．．．癸○○不同意並說
      隔天上午他要想辦法去合庫仁愛支庫兌換，癸○○並要丙○○與我到合庫對面
      國泰大樓等他。（問：是否因你所要求之佣金成數較低所以才去樟樹分行兌換
      ？）因癸○○在合庫一直無法兌換出來，所以才拿去樟樹分行兌換。」等語、
      同署八十九年度偵字第三五０二號卷市調處筆錄第一一八頁稱：「．．．朱經
      理表示台銀已蓋章可以兌現給我們，我馬上打給癸○○，癸○○指示現金兌換
      越多越好，支票面額要小一點的，我即轉告朱經理」等語、同署八十九年度他
      字第一００號卷第一六二頁偵查庭訊稱：「我有問癸○○最好拿現金，支票額
      越小越好。」等語、本院八十八年度訴字第六二二號案審理卷九十一年六月十
      二日庭訊第四頁稱：「（問：寅○○打電話來說台銀已蓋章，你是否有打電話
      給癸○○，癸○○是否說現金越多越好，支票越少越好？）是。」等語〕，足
      證被告癸○○接續於八十九年十二月二十九日、三十日及三十一日均欲將前開
      詐得之二億臺支變現或兌成小張支票，確有洗錢之犯行甚明。
（六）被告癸○○自承於子○○處取得超過六千萬元之二億元變得物後利用丙○○及
      辛○○開戶，並各給付丙○○及辛○○一百萬元及二十萬元之利潤等事實，核
      與丙○○〔詳見前揭丙○○（四）之陳述〕及辛○○證述之情節相符〔詳見辛○○之偵查筆錄附於同署八十九年度偵字第三五０二號卷第一七三頁背面稱：
      「（問：何人叫你去開戶？）癸○○，我們認識十餘年偶爾聯絡，．．．就開
      戶給他用，一開戶即把存摺及印章交給他，開戶後他陸續給我一、二十萬元」
      等語、本院八十八年度訴字第六二二號案審理卷八十八年十二月十四日庭訊筆
      錄稱：「當人頭開戶我只有拿二十萬元」等語、同案八十八年十二月二十一日
      庭訊附於本院審理卷第二宗第二０三頁背面稱：「我那時是去開戶只有拿二十
      萬元」等語、同卷九十年五月九日庭訊第五頁稱：「（問：為癸○○開立二個
      帳戶，是否有收受利益？）給我二十萬元。」等語、本院九十年七月十六日訊
      問筆錄第六頁稱：「（問：開這戶頭，他拿多少好處給你？）頭一次拿三萬給
      我，後來陸陸續續給我，他本來說要給我二十萬元，後來陸陸續續給我二十萬
      元。」等語、本院八十八年度訴字第六二二號案審理卷九十一年五月二日庭訊
      第二二頁稱：「（問：為何要去開戶？）我們是朋友，當時我生活很苦，他說
      我幫他開戶，他要給我二十萬元」等語〕，復有偉欣公司在臺北商銀樟樹分行
      開戶存摺及中國信託商業銀行偉欣公司帳戶資料（附於同署八十九年度偵字第
      三五０二號卷第一０五頁至第一０六頁，記載八十八年一月五日丙○○開戶，
      存入一千萬元，轉帳九百萬元入中國信託商業銀行敦南分行帳戶）、辛○○於
      第一信用合作社昆明分社開戶資料及存摺影本（附於同署八十八年度偵字第三
      一九九號卷第二０七頁至第二一三頁）等附卷足稽，被告癸○○有利用丙○○
      及辛○○帳戶洗錢亦洵堪認定。
（七）被告癸○○於案發後，要求戌○○須配合謊稱所取二億元臺支係借予「鄒錦章
      」者，並要求子○○、戊○○、丙○○、辛○○、及經由戊○○要求蘇英雄、
      及經由子○○要求楊可驥謊稱二億元變得之物係由「鄒錦章」者交付之事實，
      亦分別經戌○○（詳見同署八十九年度偵字第三五０二號卷第八十九頁市調處
      筆錄、同署八十九年度他字第一００號卷第一四九頁偵查筆錄、本院八十八年
      度訴字第六二二號案審理卷八十九年十月十一日庭訊筆錄第六頁、同卷九十一
      年一月九日上午庭訊筆錄第一二頁）、子○○（詳見本院八十八年度訴字第六
      二二號案審理卷第二宗第八六頁背面至第八七頁八十八年十二月一日庭訊、九
      十一年三月十三日庭訊第二一頁、九十一年五月二日庭訊筆錄第一二頁）、戊○○（詳見本院八十八年度訴字第六二二號案審理卷九十一年一月九日庭訊第
      一七頁、九十一年三月十三日庭訊第一五頁）、丙○○（詳見市調處附件卷市
      調處八十八年三月一日筆錄第四面）、辛○○（詳見本院八十八年度訴字第六
  二二號案審理卷第二宗第三五三頁背面八十八年十二月二十二日庭訊筆錄、九
      十年七月十六日庭訊第八頁、九十一年五月二日庭訊第二三頁至第二四頁）、
      蘇英雄（詳見本院八十八年度訴字第六二二號案審理卷九十一年一月九日下午
      庭訊第七頁至第八頁、九十一年二月二十日庭訊第一四頁）、楊可驥（詳見本
      院八十八年度訴字第六二二號案審理卷第一宗第二０二頁背面八十八年十一月
      十九日庭訊）分別陳述在卷，並有戌○○配合說詞之八十八年一月二十二日市
      調處筆錄（附於同署八十八年度偵字第一三六三號卷第二七頁至第二八頁）、
      蘇英雄配合說詞之八十八年二月一日市調處筆錄（附於同署八十八年度偵字第
      一三六三號卷第二宗第二五頁至第三五頁）、午○○配合說詞之八十八年一月
      二十六日市調處筆錄（附於同署八十八年度偵字第一三六三號卷第七三頁）、
      楊可驥八十八年一月二十六日市調處及八十八年三月十九日偵訊筆錄（各附於
      同署八十八年度偵字第一三六三號卷第九一頁、八十八年度偵字第三一九九號
      卷第六九頁背面）、被告癸○○以手寫「鄒錦章」者之特徵資料於八十八年一
      月二十一日中午在兄弟飯店內交付予戌○○之紙條及「鄒錦章」者之退票資料
      影本附卷可參（各附於市調處附件卷及同署八十九年度他字第一００號卷第八
      七頁至第八八頁）、被告癸○○與子○○八十八年十二月六日上午十時之電話
      錄音譯文（附於同署八十九年度偵字第三五０二號卷第一八四頁，內容為被告
      癸○○說大家都要講鄒錦章此一架構）等附卷可稽，足證被告癸○○係策劃本
      件偽造有價證券詐騙振興醫院之主導者，且令各洗錢之共犯互相配合供詞，益
      徵被告癸○○係本案主嫌無疑。
（八）再辛○○於八十八年六月七日又至臺灣銀行營業部替被告癸○○開戶並欲存入
      被告癸○○所交付之一百萬元支票等情，此據辛○○迭於偵查及本院審理中均
      證述在卷（詳見同署八十九年度偵字第三五０二號卷第一七三頁背面偵查庭訊
      筆錄、本院八十八年度訴字第六二二號案件附該案審理卷第二宗第三五二頁背
      面八十八年十二月二十二日訊問筆錄、九十年五月九日庭訊筆錄第四頁、九十
      年七月十六日庭訊筆錄第七頁及九十一年五月二日庭訊筆錄第二三頁），核與
      被告未○○證述八十八年六月七日被告癸○○將此一百萬元支票交付時有告知
      該支票係子○○所交付的，被告癸○○並要求該一百萬元要辛○○去開戶存入
      後，提領九十萬元，十萬元要借給辛○○，餘款要給被告未○○四十至五十萬
      元等情相符〔詳見被告未○○市調處筆錄附於同署八十九年度偵字第三五０二
      號卷第一０一頁稱：「（問：癸○○曾否持支票交給你提示交換？）癸○○於
      八十八年七月初交給我一張『臺支』的支票，面額一百萬元，要我到臺灣銀行
      總行營業部提示兌領。（問：癸○○是在何種情形下將支票交給你提示兌領？
      ）因當日我向癸○○討回先前向我調借的錢，癸○○就說他身上有一張一百萬
      元的支票要兌領，就在車上將支票交給我，其實該張支票早就跟辛○○事先約
      好要去銀行提示兌領，我順便一起去銀行兌領。（問：提示該張支票時，共有
      幾人到銀行？）提示該支票時，由辛○○和我以及癸○○共三人前往，癸○○
      在銀行外面。（問：該張支票是從何處來的？）癸○○告訴我說，該張支票是
      子○○交給他的。」等語、八十九年四月十四日偵查庭訊附於同署八十九年度
      偵字第三五０二號卷第四六頁稱：「（問：何以叫辛○○提領支票？）是癸○○叫的，是徐拿一張一百萬支票要林女提示，因徐要我與他一起去銀行提示，
      因徐要給我四、五十萬」等語、八十九年四月二十一日偵查庭訊附於同署八十
      九年度偵字第三五０二號卷第七三頁稱：「（問：當天何以去臺銀？）當天我
      先生與辛○○約好在臺銀，他要我送他去。（問：你先生人在何處？）不知道
      。（問：妳當天是否拿走錢？）沒有，當天癸○○沒有進去，他在車上，票是
      癸○○叫我拿給辛○○，領錢後徐要我提九十萬出來，十萬借給辛○○。」等
      語、本院八十八年度訴字第六二二號案審理卷九十年四月十六日庭訊稱：「（
      問：對檢察官起訴事實有何意見？）我正好要去公司，我與我先生同車，因他
      事先與辛○○約好，叫我將一百萬元支票交給辛○○。（問：當時有無問徐，
      支票如何得來？）他告訴我是子○○給他的。」等語、本院九十年六月四日庭
      訊稱：「（問：富邦銀行城中分行票號0000000，面額一百萬元支票你
      是否交給辛○○？）是癸○○當時與我在車上，要我拿到臺銀營業部給辛○○
      。」等語、本院九十年七月十六日訊問筆錄第十四頁及第十五頁稱：「辛○○
      沒有跟我借錢，他只跟我先生聯絡，一百萬是我交給她的沒錯」、「（問：為
      何妳先生沒有進來處理？）他說票是子○○給他的，他找子○○，後來子○○
      也有過來。」等語、本院八十八年度訴字第六二二號案審理卷九十一年五月二
      日庭訊第十八頁至第十九頁稱：「（問：八十八年六月七日為何交一百萬元與
      辛○○？）我先生要我將票交給辛○○，癸○○交票時有說票是子○○給他的
      。（問：為何要一百萬元給辛○○？）癸○○要還我四、五十萬元，剩下的辛○○要跟他借錢。」等語〕，而被告癸○○就前開支票係子○○所交付並於八
      十八年六月七日由未○○偕同辛○○持往臺灣銀行營業部開戶後予以提領兌現
      乙節並不爭執，參以報刊於八十八年一月間即大幅報導振興醫院詐騙二億元臺
      支之主嫌係子○○，況前開振興醫院二億元臺支係被告癸○○主導而以偽造之
      定期存單有價證券詐得，顯見被告癸○○於八十八年六月七日有再與被告未○○、辛○○共同洗錢無訛，從而被告癸○○所辯以為子○○所交付之一百萬元
      支票是乾淨的才會要被告未○○與辛○○去提示云云，與實情不符，亦為被告
      癸○○卸免刑責之詞，不足採信。
（九）此外，並有被告癸○○與子○○於八十八年十一月二十二日上午十時三十分之
      對話錄音譯文（附於同署八十九年度偵字第三五０二號卷第一七九頁至第一九
      一頁）、子○○所自撰之八十八年十一月二十五日自白書（附於同署八十九年
      度他字第一００號卷第四五頁至第五二頁）、戌○○八十八年十二月一日答辯
      狀（附於同署八十九年度他字第一００號卷第八九頁至第一０二頁）、戊○○
      八十八年十一月三十日自白狀（附於本院八十八年度訴字第六二二號審理卷第
      二宗第一二八頁至第一三四頁）、被告子○○發予振興醫院之律師函及資金流
      向說明（附於本院八十八年度訴字第六二二號審理卷第二宗第二三五頁至第二
      四二頁）、二億元臺支資金動向圖（附於本院八十八年度訴字第六二二號審理
      卷第四宗）、二億元臺支影本（附於市調處附件卷中，背面有午○○背書但業
      已劃掉及寅○○以臺北商銀樟樹分行名義背書）、偽造二億元定期存單影本（
      附於市調處附件卷）、以辰○○名義所偽造之八十七年十二月二十九日收據（
      附於市調處附件卷）、己○○行支五十九張（附於市調處附件卷中）、二億元
      臺支五十九張提示明細表（附於市調處附件卷中）、臺銀中崙分行八十八年一
      月二十五日銀中崙字第０二一二號函覆市調處「振興醫院未在該分行開戶」（
      附於市調處附件卷中）、子○○所印製之寶智公司名片（附於市調處附件卷中
      ）、曾森雄律師名片（附於市調處附件卷中）、由戊○○當見證人之戌○○（
      代理人係應光耀）與振興醫院和解書及唐煥雲三張二億二千萬元支票（附於市
      調處附件卷中）、戌○○測謊之八十八年一月二十七日法務部調查局鑑定通知
      書（附於市調處附件卷，其測謊問題及圖譜附於臺灣士林地方法院檢察署八十
      八年度偵字第一三六三號卷第三三頁至第三五頁，即戌○○回答將二億元臺支
      交付予「鄒錦章」係不實反應）、丙○○八十七年十二月二十八日至臺銀中崙
      分行存入二萬元之定期存單（附於市調處證物卷）、市調處函臺灣士林地方法
      院檢察署相關洗錢帳戶（附於同署八十八年度偵字第一三六三號卷第一００頁
      至第一０二頁）、鄒錦章出入境資料查詢（附於同署八十八年度偵字第一三六
      三號卷第二宗第五二頁，載鄒錦章自八十五年十二月二十九日出境即未再入境
      ）、午○○在臺灣銀行營業部開立存戶之印鑑卡及存入二億元之存入憑條（附
      於同署八十八年度偵字第一三六三號卷第二宗第九七頁至第九九頁）、辰○○
      所提供之臺灣銀行印鑑卡（附於同署八十八年度偵字第三一九九號卷第二宗第
      九頁）、丙○○以偉欣公司名義在臺北商銀樟樹分行開戶之存摺及戶名為偉欣
      公司之中國信託商業銀行敦南分行存摺明細（附於同署八十九年度偵字第三五
      ０二號卷第一０五頁至第一０六頁，顯示被告丙○○八十八年一月五日至臺北
      商銀樟樹分行以偉欣公司名義開戶，存入一千萬元，轉帳九百萬元入偉欣公司
      中國信託商業銀行敦南分行帳戶）、辛○○八十八年六月七日於臺灣銀行營業
      部開戶資料及提示之富邦銀行一百萬元支票（附於同署八十八年偵字第三一九
      九號卷第二０七頁至第二一三頁）等附卷可稽。
（十）至被告癸○○及其辯護人於本院審理時另以：「被告癸○○僅拿到丙○○在偉
      欣公司臺北商銀樟樹分行帳戶內提示之一千萬元，餘款係子○○拿去，辛○○
      之帳戶係被告癸○○替子○○找來，開完戶後被告癸○○即將帳戶交還予子○○，要動用辛○○之帳戶時都是子○○在場，由子○○將存摺、印章交給被告
      癸○○後再跟戊○○去提領，被告癸○○實際上僅用了五百八十萬元」云云為
      被告置辯。然查，被告癸○○於本院九十年五月一日調查庭訊時已自承拿到了
      七千五百萬元〔詳見該日庭訊稱：「（問：你是否分到七千五百萬元？）是，
      存到辛○○戶頭。」等語〕、本院九十年八月十三日庭訊稱自己分得六千九百
      萬元〔詳見該日訊問筆錄第十三頁稱：「我分得六千九百萬而已，戊○○又向
      我拿了一千萬元。」等語〕、本院八十八年訴字第六二二號案審理卷九十一年
      一月九日庭訊稱子○○拿了一千萬元予丙○○，再交付六千萬元予被告癸○○
      ，被告癸○○即將之存入辛○○帳戶（詳見該日下午庭訊第九頁）、該案九十
      一年五月二日庭訊時仍稱分到六千多萬元（詳見該日庭訊第十四頁），核與子
      ○○、辛○○及丙○○證述情節相符，業如前述，足證被告癸○○所辯僅拿一
      千萬元，餘款是子○○拿去，辛○○帳戶係替子○○開戶，要用辛○○帳戶要
      經子○○同意云云並非事實，況倘被告癸○○僅分得一千萬元，則何以於八十
      九年十二月二十九日被告癸○○致電午○○於翌日至臺灣銀行營業部提示前開
      由子○○等人向振興醫院詐得之二億元臺支時，則允以一千萬元之報酬，又何
      以辛○○替子○○開戶卻由被告癸○○交付二十萬元之報酬，從而被告癸○○
      於本院審理時始翻異前供，應係臨訟卸責之詞，不足採信。
  綜上所述，參互各情，被告癸○○詐欺、偽造有價證券、行使偽造私文書及洗錢之
  犯行均極為明確，可以認定，應予依法論科。
六、核被告癸○○、巳○○與另案審理中之子○○、戊○○、蘇英雄、酉○○、楊可
    驥、丙○○等共同意圖為自己不法之所有，以詐術使振興醫院陷於錯誤，而交付
    二億元臺支，核均係犯刑法第三百三十九條第一項之詐欺取財罪；又其中被告癸○○與另案審理中之丙○○、午○○、子○○、戊○○意圖供行使之用，以偽造
    臺銀中崙分行定期存單之有價證券供作擔保，並另與子○○、戊○○、丙○○等
    共同基於犯意之聯絡偽造「辰○○」名義之收據，載明收受振興醫院二億元臺支
    ，而詐得振興醫院資金，則係另犯刑法第二百零一條第一項之偽造有價證券罪、
    第二百十六條、第二百十條之行使偽造私文書罪；再被告癸○○、庚○○、未○○與另案審理中之丙○○、子○○、戊○○、蘇英雄、酉○○、楊可驥、盛兆和
    、辛○○、己○○、午○○分將二億元臺支或其變得之物予以掩飾、隱匿、收受
    、搬運等行為，核均係犯洗錢防制法第九條第一項之非法洗錢罪；又被告壬○○
    與另案審理之午○○共同向被告癸○○等人詐騙五百萬元之行為，核係犯刑法第
    三百三十九條第一項之詐欺取財罪。此外：
  (一)按「刑法第三百四十條之常業詐欺罪與刑法第三百三十九條之普通詐欺罪，二者
    罪質本屬相同，僅前者係以行為人有以犯普通詐欺罪為業，即恃之以為生，致適
    用法條有所不同，故常業詐欺罪之共同正犯，必須行為人均有以犯普通詐欺罪為
    業，即恃之以為生之情形，始克構成。若無恃以為生之普通詐欺犯與常業詐欺犯
    共同犯詐欺罪者，其無恃以為生之普通詐欺犯，僅能論以普通詐欺罪，不能以常
    業詐欺罪之共同正犯論處。」，最高法院八十四年度臺上字第九四０號判例可資
    參照。查本件檢察官起訴被告癸○○、巳○○與另案審理中之子○○、戊○○、
    蘇英雄、酉○○、楊可驥、丙○○等共同涉犯刑法第三百四十條之常業詐欺罪嫌
    ，惟所謂常業詐欺係指以犯詐欺罪為職業者而言，本件被告等僅向振興醫院詐騙
    二億元臺支，尚無證據證明前開被告等均以犯詐欺罪為職業，起訴法條尚有未洽
    ，應予變更為刑法第三百三十九條第一項之普通詐欺罪。又被告癸○○、巳○○
    與另案審理中之子○○、戊○○、蘇英雄、酉○○、楊可驥、丙○○等就前開詐
    欺取財犯行間，有犯意聯絡及行為分擔，應依刑法第二十八條之規定，論以共同
    正犯。
  (二)查所謂洗錢者，其所漂白之標的必為贓物，換言之，必為犯罪所得，洗錢者於洗
    錢時，亦必然認知其所交易者係贓物或者他人犯罪所得（該法不處罰過失，而歐
    美實務見解對於洗錢者主觀犯意是否僅限於故意尚有爭論），雖其行為態樣與贓
    物行為相類，惟因洗錢防制法對於此種行為已有特別規範，凡是參與此種犯罪行
    為者，均應論以洗錢罪，不再論以贓物罪，此觀洗錢防制法第二條對於洗錢行為
    之定義為：「本法所稱洗錢，係指下列行為：一、掩飾或隱匿因自己或他人重大
    犯罪所得財物或財產上利益者。二、收受、搬運、寄藏、故買或牙保他人因重大
    犯罪所得財物或財產上利益者。」即明，是本案被告癸○○、丙○○、子○○、
    戊○○、蘇英雄、酉○○、楊可驥、盛兆和、辛○○、己○○、未○○、庚○○
    、午○○分將二億元臺支或其變得之物予以掩飾、隱匿、收受、搬運等行為，核
    均係犯洗錢防制法第九條第一項之非法洗錢罪，從而被告未○○、庚○○明知所
    收受之支票係來路不明之贓物，猶為收受、搬運、掩飾及隱匿等行為，仍應論以
    非法洗錢罪而非收受贓物罪；又刑法贓物罪與洗錢防制法之洗錢罪規定係普通法
    與特別法之關係，依特別法優於普通法之法理，應逕予適用洗錢防制法之規定，
    是以檢察官起訴被告庚○○涉犯刑法第三百四十九條第一項之收受贓物罪、洗錢
    防制法第九條第一項之非法洗錢罪，應逕論以洗錢防制法第九條第一項之非法洗
    錢罪，另檢察官起訴被告未○○涉犯刑法第三百四十九條第一項之收受贓物罪，
    應予以變更起訴法條論以洗錢防制法第九條第一項之非法洗錢罪，本件檢察官前
    揭起訴意旨，容有誤會，併予敘明。再其中子○○利用不知情之區鄭瓊熙及唐崇
    榮所提供之如附表二所示帳號帳戶、許文龍利用不知情之廖瑛娟、王靜儀及林月
    鈴所提供之如附表二所示帳號帳戶、楊可驥利用不知情之楊段維華及楊家寧所提
    供之如附表二所示帳號帳戶、戊○○利用不知情之李翌蕙、俞先隆、張謙華及洪
    涂初枝所提供之如附表二所示帳號帳戶、蘇英雄利用不知情之蘇陳敏惠、陳沈珠
    璣、張克南所提供之如附表二所示帳號帳戶，皆係屬間接正犯。又被告癸○○、
    庚○○就所犯非法洗錢罪與另案審理中之丙○○、子○○、戊○○、蘇英雄、酉
    ○○、楊可驥、盛兆和、己○○、午○○、乙○○、許文龍、未據起訴之甲○○
    、辛○○（就其中五千六百萬元部分）間，及被告未○○就其所犯八十八年六月
    七日非法洗錢部分，與被告癸○○、另案審理中之辛○○間，各具有犯意之聯絡
    及行為之分擔，應依刑法第二十八條之規定，均論以共同正犯。再按行為人就同
    一犯罪構成事實，以單一行為之數個舉動接續進行，以實現一個犯罪構成要件，
    侵害同一法益，應成立一個罪名之接續犯。雖接續犯於犯罪行為完畢之前，其各
    個舉動與該罪之構成要件相符，但行為人主觀上係以其各個舉動僅為全部犯罪行
    為之一部，而客觀上亦認係實施一個犯罪，是以僅成立一個罪名（最高法院七十
    一年度臺上字第二八三七號判例參照）。本件被告癸○○為達一個將二億元臺支
    掩飾、隱匿之洗錢目的，而有多次實施非法洗錢犯行之行為，為接續犯，應僅論
    以一罪。
  (三)再按「有價證券並不以流通買賣為必要條件，苟證券上權利之發生移轉或行使，
    有其一以證券之占有為要件時，均屬有價證券之範圍（最高法院四十五年臺上字
    第一一一八號判例參照）；又銀行定期存單上權利之行使，係以該存單之占有為
    要件，縱載明非經銀行之同意不得轉讓或設質，僅係對持有人關於存單轉讓、設
    質之限制，對持有人行使該存單之權利與其占有存單有不可分離之特性，不生影
    響，自屬有價證券。」，最高法院七十八年度臺上字第三八八０號亦著有判例可
    資參照。次按「行使偽造有價證券，以取得票面價值之對價，固不另論詐欺罪，
    但如以偽造之有價證券供作擔保或作為新債清償而借款，則其借款之行為，為行
    使有價證券以外之另一行為，其間有方法結果關係，應論以詐欺罪之牽連犯。上
    訴人即被告利用不知情之張○彥持偽造之支票向張○明借款時，已立有收據一紙
    為證，依收據內容記載：所借用之五萬元，約定於八十五年五月底清償，否則『
    將負責此客票（指偽造之支票）於六月六日保證兌現』，顯係以偽造之有價證券
    供作擔保而借款，約定於借款債務屆期不履行時，可就供作擔保之支票取償，則
    其借款之行為，為行使有價證券以外之另一行為，其間有方法結果關係，應論以
    行使偽造有價證券罪及詐欺罪之牽連犯。」，最高法院八十七年度臺上字第一七
    八四號判決亦有明揭。查被告癸○○與另案審理中之丙○○、午○○、戊○○、
    子○○，共同意圖為自己不法之所有，以詐術（被告癸○○先後要求被告巳○○
    、丙○○扮演臺銀中崙分行襄理）使振興醫院陷於錯誤，而允為交付二億元臺支
    ，核係犯刑法第三百三十九條第一項之詐欺取財罪，其等意圖供行使之用，偽造
    臺銀中崙分行之定期存單交付予振興醫院作為擔保，其中被告癸○○與另案審理
    中之丙○○、子○○、戊○○並共同偽造「辰○○」名義之收據一紙且持之以行
    使，揆諸首開說明，核係另犯刑法第二百零一條第一項之偽造有價證券罪及第二
    百十六條、第二百十條之行使偽造私文書罪。被告癸○○與另案審理中之丙○○
    、午○○、戊○○、子○○就所犯偽造有價證券罪、被告癸○○與另案審理中之
    丙○○、戊○○、子○○就所犯行使偽造私文書罪間，各具有犯意之聯絡及行為
    之分擔，應依刑法第二十八條之規定，論以共同正犯。被告癸○○偽造有價證券
    內所偽造之「臺灣銀行中崙分行副理」、「臺灣銀行中崙分行數目章」、「辰○○」印文及「辰○○」署押、偽造收據私文書內所偽造「辰○○」署押行為，為
    構成偽造有價證券、偽造私文書之一部，所偽刻之印章，為偽造之階段行為，均
    應包括於偽造罪內，自不生牽連或想像競合之問題（最高法院三十一年上字第八
    八號判例參照）。又被告癸○○偽造有價證券後持以行使，其行使有價證券之輕
    度行為，亦為偽造之重度行為所吸收，另被告癸○○偽造私文書後持以行使，其
    偽造私文書之低度行為，應為行使之高度行為所吸收，均不另論罪。又被告癸○○以偽造之有價證券交付振興醫院作為擔保而取得二億元臺支，則其詐欺取財之
    行為，為行使有價證券以外之另一行為，其間有方法結果關係，且被告癸○○並
    非同時偽造臺銀中崙分行定期存單及「辰○○」收據，已如前述，應屬數行為，
    而非一行為，被告癸○○所偽造之「辰○○」收據，係為擔保偽造臺銀中崙分行
    定期存單之真正，另偽造臺銀中崙分行定期存單及行使偽造「辰○○」收據詐得
    二億元臺支後予以切割成小額支票及現金，並係欲漂白前開犯罪所得，故被告癸○○所犯上開四罪間（即詐欺罪、偽造有價證券罪、行使偽造私文書罪及非法洗
    錢罪），均具有方法結果之牽連關係，為牽連犯，應依刑法第五十五條規定，從
    一重之偽造有價證券罪處斷（最高法院六十二年二月二十日、六十二年度第一次
    刑庭庭長會議決定及最高法院五十九年度臺上字第二五八八號判例參照）。本件
    檢察官起訴認被告癸○○偽造臺銀中崙分行定期存單向振興醫院詐得二億元臺支
    行為，係犯刑法第二百十六條、第二百十條之行使偽造私文書罪嫌、第三百四十
    條之常業詐欺罪，惟依前揭(一)之說明，被告癸○○所為詐欺犯行應僅成立刑法第
    三百三十九條第一項之普通詐欺罪，而被告癸○○偽造臺銀中崙分行定期存單之
    行為，應係犯刑法第二百零一條第一項之偽造有價證券罪，是本件檢察官起訴該
    部分法條尚有未洽，起訴法條應予變更。
  (四)又被告壬○○向被告癸○○等人詐騙五百萬元之行為，與另案審理中之午○○間
    具有犯意之聯絡及行為之分擔，亦應依刑法第二十八條之規定，論以共同正犯。
七、爰審酌被告癸○○有偽造文書、詐欺等多次犯罪前科，被告未○○有詐欺罪前科
    ，其餘被告巳○○、庚○○、壬○○均無不良前科紀錄，此有臺灣高等法院被告
    全國前案紀錄表存卷可按，及被告五人犯罪之動機、目的、手段，對於金融秩序
    所生之重大危害，渠等貪婪心態足以影響社會善良風氣，另被告壬○○利用癸○○、子○○等人事機敗露，急於脫罪之心態，佯以可擺平官司為由，誘騙癸○○
    、子○○上當，詐取五百萬元贓款，嚴重危害司法威信，又被告癸○○、庚○○
    、未○○洗錢金額龐大，犯後復設詞狡辯，未具悔意等一切情狀，各量處如主文
    所示之刑，以示懲儆。
八、按「犯洗錢防制法之罪者，其因犯罪所得財物或財產上利益，除應發還被害人或
    第三人者外，不問屬於犯人與否，沒收之。如全部或一部不能沒收時，追徵其價
    額或以其財產抵償之。為保全前項財物或財產上利益之追徵或財產之抵償，必要
    時得酌量扣押其財產。」，洗錢防制法第十二條定有明文。再按「共同正犯，應
    對犯罪之全部事實負責，原判決既認上訴人等為共同正犯，則就所得財物應合併
    計算，全部追繳沒收，方為適法（參照司法院二○二四號解釋）。乃竟分別就各
    人所得加以追繳沒收，自非合法。」，最高法院六十四年度臺上字第二六一三號
    判例可資參照。從而共犯所得財物係採連帶沒收主義，故就所得財物諭知追繳沒
    收，應不問共犯之間，分受數額如何，對基於犯罪所得財物之全部，均應令負共
同連帶之責任。次按「戡亂時期貪污治罪條例第十條所定應予追繳沒收或發還被
    害人之財物，以所得者為限，如實施犯罪行為者未得利益，即無追繳之可言，原
    判決既認上訴人係單獨圖利於其友人（盧成陰，並非共犯），本人毫無所得，竟
    宣告『所圖得利益新台幣二萬七千三百七十五元應予追繳．．．』，（再原判決
    以上訴人之犯罪情狀可憫恕酌減其刑，乃據上論結中漏未適用刑法第五十九條）
    ，均屬違背法令。」、「戡亂時期貪污治罪條例第十二條（舊）所定應予追繳沒
    收或發還被害人之財物，以所得者為限，其無所得或已發還者，自無從再為追繳
    或發還之諭知。」，最高法院七十六年度臺上字第一八四四號判決、五十四年度
    臺上字第二六五號判決亦有明揭。
九、查前開振興醫院二億元臺支，係由被告癸○○、巳○○與另案審理中之子○○、
    戊○○、蘇英雄、酉○○、楊可驥、丙○○等人共同施用詐術，再由被告癸○○
    與另案審理中之丙○○、子○○、戊○○、午○○共同偽造有價證券之定期存單
    、由被告癸○○與另案審理中之丙○○、子○○、戊○○共同以偽造私文書之「
    辰○○」收據而共同詐欺取得，並由被告癸○○、庚○○與另案審理中之丙○○
    、子○○、戊○○、蘇英雄、酉○○、楊可驥、盛兆和、己○○、午○○、乙○○、許文龍、未據起訴之甲○○將二億元臺支予以掩飾、隱匿而共同非法洗錢，
    惟其中被告巳○○並未參與非法洗錢，另案審理中之午○○就前開二億元並無所
    得、未據起訴之甲○○所得十萬元並非由前開二億元臺支而來（係己○○私下所
    給付），是故依洗錢防制法第十二條第一項之規定併諭知被告癸○○、庚○○與
    另案共犯丙○○、子○○、戊○○、蘇英雄、酉○○、楊可驥、盛兆和、己○○
    、午○○、乙○○、許文龍共同因犯罪所得財物新臺幣二億元，除如附表二所示
    凍結金額計新台幣七千七百四十三萬零六十九元應發還被害人振興醫院外，餘共
    同犯罪所得財物新台幣一億二千二百五十六萬九千九百三十一元應連帶發還被害
    人振興醫院；再被告未○○與癸○○、辛○○共同非法洗錢部分，就未○○僅一
    百萬元，故就被告未○○部分，應併諭知共同因犯罪所得財物新臺幣一百萬元應
    連帶發還被害人振興醫院。
十、查偽造臺銀中崙分行定期存單部分，原應依刑法第二百零五條規定宣告沒收（至
    於定期存單上偽造之「臺灣銀行中崙分行副理」、「臺灣銀行中崙分行數目章」
    、「辰○○」印文及「辰○○」署押，已因定期存單之沒收而包括在內，毋庸為
    沒收之諭知，參最高法院六十三年臺上字第二七七０號判例意旨），偽造「辰○○」借據偽造辰○○之署押一枚，原亦應依刑法第二百十九條規定，併予宣告沒
    收，然前開臺銀中崙分行定期存單及偽造「辰○○」收據部分，因另案審理中之
    戌○○於八十八年一月二十一日在希爾頓飯店，將前開偽造定期存單及收據交還
    予子○○等人，並由被告癸○○當場在該飯店廁所內燒燬，僅留影本等事實，分
    據戌○○及子○○供述在卷，則前開偽造之有價證券及印文均已滅失，自無庸宣
    告沒收，附此敘明。
十一、不另為無罪之諭知部分：
  (一)本件檢察官起訴意旨另略以：被告巳○○與被告癸○○及另案審理中之丙○○、
    子○○、戊○○、蘇英雄、酉○○、楊可驥、盛兆和等係共同持偽造臺銀中崙分
    行定期存單、偽造「辰○○」收受二億元臺支收據向振興醫院詐騙二億元臺支，
    另涉犯刑法第二百十六條、第二百十條之行使偽造私文書罪嫌云云。
  (二)按犯罪事實應依證據認定之，無證據不得推定其犯罪事實，刑事訴訟法第一百五
    十四條定有明文。又所謂之證據，係指合法之積極證據，就犯罪事實能為具體之
    證明者而言，如未能發現相當證據，或證據不足以證明，自不能以推測或擬制之
    方法，以裁判之基礎，最高法院二十二年度上字第二七二號判例、四十年度臺上
    字第八六號判例可資參照。再認定不利於被告之事實，須依積極證據，苟積極證
    據不足為不利於被告事實之認定時，即應為有利於被告事實之認定，更不必有何
    有利之證據，最高法院三十年度上字第八一六號亦著有判例可循，合先敘明。
  (三)訊據被告巳○○堅決否認有何偽造臺銀中崙分行定期存單及「辰○○」收據之犯
    行，辯稱：未參與偽造行為等語。經查：
    (1)偽造臺銀中崙分行定期存單、偽造「辰○○」二億元收據，係因子○○、戊○○於八十七年十二月二十七日晚間與戌○○見面後，為促使戌○○承作二億元
      定期存款俾詐騙二億元臺支，為取信戌○○，於八十七年十二月二十八日由另
      案審理中之午○○交付二萬元予丙○○，丙○○再至臺銀中崙分行辦理二萬元
      定期存單後，再由丙○○持前開二萬元定期存單至被告癸○○當時居住處所內
      ，由被告癸○○、丙○○二人於被告癸○○居所處所內共同偽造，繼由被告癸○○將之裝入信封中由丙○○、子○○、戊○○共同持往振興醫院交換二億元
      臺支，已詳如前述，尚無任何證據足資認定被告巳○○於八十七年十二月二十
      四日在臺銀中崙分行偽冒為陳襄理並誆稱作業失敗後亦有參與偽造定期存單行
      為，是該部分之犯行應屬無法證明。
    (2)再者被告巳○○亦未參與八十七年十二月二十九日持偽造「辰○○」收據至振
      興醫院交換二億元臺支之行為，業如前述，並無任何證據足資認定被告巳○○
      亦有參與行使偽造私文書之犯行，從而該部分被告巳○○之犯罪嫌疑自屬不能
      證明。
  (四)綜上所述，堪認被告巳○○此部分之辯詞應屬可信，是公訴意旨認被告巳○○此
    部分另涉有前揭罪嫌尚屬不能證明，惟因檢察官認此部分與被告巳○○前揭論罪
    科刑部分有牽連犯之裁判上一罪關係，故不另為無罪之諭知。
十二、併案退回部分：
  (一)臺灣臺北地方法院檢察署九十年度偵緝字第三八０號詐欺案件被告癸○○部分之
    併案意旨略以：被告癸○○與另案審理中之午○○二人，於八十八年二、三月間
    ，自報載得知桃園縣大溪鎮鎮民代表申○○因涉犯竊佔罪行，經臺灣高等法院判
    處有期徒刑一年十月確定，即將執行，詎竟共同基於意圖為自己不法所有之犯意
    聯絡，由被告癸○○打電話向申○○詐稱：可透過臺灣高等法院檢察署檢察長吳
    英昭聲請再審，免為執行前揭有期徒刑云云，惟申○○需先支付活動費三百萬元
    ，進行再審程序後，再另行支付三百萬元，幾經協商後降為各支付一百五十萬元
    ，並約定於八十八年三月二十六日，在臺北市○○○路二二二巷內某小說咖啡店
    內與被告癸○○、午○○見面，屆期申○○偕其妻卯○○依約前往上揭地點，被
    告癸○○自稱為吳英昭好友、另午○○則自稱為吳英昭祕書，雙方並洽商如何運
    作使申○○免執行前開有期徒刑，致申○○陷於錯誤，而交付現金一百五十萬元
    予渠等二人，因認為被告癸○○與另案審理中之午○○共同涉犯詐欺罪嫌，且與
    已起訴之前揭案件有連續犯之裁判上一罪關係而移送本院併案審理。
  (二)然查：
    (1)按刑法第五十六條之連續犯指行為人基於概括犯意，實施連續數行為，侵犯同
      性質之法益，而犯同一罪名者而言。而所謂概括犯意，必須其多次犯罪行為自
      始在一預訂計劃以內，出於主觀上始終同一犯意之進行，若中途另有新犯意發
      生，縱所犯為同一罪名，亦非連續其初發之意思，即不能成立連續犯，最高法
      院七十年臺上字第六二九六號著有判例可參。
    (2)查本件併案意旨書中即已敘明被告癸○○係於八十八年二、三月間，因閱報得
      知桃園縣大溪鎮鎮民代表申○○因涉犯竊佔罪，經臺灣高等法院判處有期徒刑
      一年十月確定，即將執行，始產生詐欺之犯意，此有前揭併案意旨書在卷可佐
      ，足證被告癸○○果有參與詐欺申○○之犯行，亦係中途另因偶發事件產生新
      犯意，所犯縱係同一罪名，揆之前開說明，難謂被告癸○○於八十七年三月間
      至寶智公司與被告子○○、楊可驥談及操作國際金融市場獲利，商談以對外放
      出寶智公司因承作大型焚化爐工程需要驗資等詐詞之初，有何連續其初發之意
      思，自不能成立連續犯，況本件被告癸○○犯意產生之初係在八十七年三月間
      ，與併案部分犯意係於八十八年二、三月間因閱報而產生，時間相差近一年，
      並無客觀上緊接之情形，併案部分係屬臨時起意，為另行起意，並非包括於自
      始預定概括犯意中，自不得論以連續犯，為起訴效力所不及，又未經公訴人起
      訴，本院自不得併予審理。至被告癸○○所涉此部分詐欺犯行爰退回移送併辦
      機關，另行依法為妥適之處理。
十三、未據起訴之部分：
  (一)、甲○○共同非法洗錢犯行部分：
    (1)經查子○○持向振興醫院騙得之二億元臺支於八十七年十二月三十一日至臺北
      商銀樟樹分行變現兌換成小額支票，當時甲○○明知前開二億元臺支係振興醫
      院之支票，仍予以兌換成小額票及現金，且依一般銀行作業程序因翌日為連續
      假期故經交換要五日，子○○原本要撤回，但係甲○○提議以銀行同業轉帳即
      可當日兌現，並命令寅○○搭乘庚○○之車輛前往臺灣銀行營業部背書存入總
      行於臺灣銀行內之帳戶等事實，已據甲○○坦承在卷（詳見臺灣士林地方法院
      檢察署八十九年度偵字第三五０二號卷市調處筆錄第一三三頁稱知係振興醫院
      之票、本院九十一年四月十六日訊問筆錄第九頁稱係自己提議用同業轉帳之方
      式、本院八十八年度訴字第六二二號案審理卷九十一年六月十二日庭訊筆錄第
      六頁至第七頁），核與子○○證述之情節相符（詳見同署八十九年度偵字第三
      五０二號卷第一一八頁市調處筆錄、本院八十八年度訴字第六二二號案審理卷
      九十一年六月十二日庭訊筆錄第三頁至第四頁）。
    (2)八十七年十二月三十一日二億元臺支變成小額五十九張行支、八百萬元現金後
      ，甲○○於持往分行二樓交付予子○○時尚表示錢已洗過二次等情，亦據子○○於本院另案審理時陳明在卷（詳見本院八十八年度訴字第六二二號案八十八
      年十二月三十日庭訊附於審理卷第三宗第十二頁背面、同卷九十一年六月十二
      日庭訊筆錄第五頁）。
    (3)再甲○○於當日收受己○○十萬元之事實，亦分據己○○（詳見同署八十九年
      度偵字第三五０二號卷第一一三頁市調處筆錄稱在前往地下室停車場的途中交
      付十萬元予甲○○、同卷第四五頁偵訊筆錄、本院八十八年度訴字第六二二號
      案八十八年十二月三十一日庭訊筆錄附於審理卷第三宗第四九頁背面至第五十
      頁、同案八十九年二月一日庭訊筆錄附於審理卷第三宗第三一七頁背面至第三
      一八頁、同卷九十一年五月二十二日庭訊第十三頁）及被告庚○○（詳見本院
      九十一年四月十六日訊問筆錄第十一頁）分別證述在卷。
    (4)又甲○○明知前開二億元臺支來源不正當，故於八十八年一月五日整理資料，
      並於八十八年一月六日陳報總行洗錢等情，亦據甲○○自承在卷（詳見同署八
      十九年度偵字第三五０二號卷市調處筆錄第一三七頁、本院九十一年四月十六
      日訊問筆錄第十頁、本院八十八年度訴字第六二二號案審理卷九十一年六月十
      二日庭訊筆錄第八頁）。
    (5)綜上所述，甲○○係明知前開二億元臺支為振興醫院所有資料仍予以掩飾隱匿
      事後取得十萬元報酬，倘非甲○○積極以臺北商銀樟樹分行名義背書而以同業
      轉帳方式兌現，前開二億元臺支業經臺灣銀行營業部於八十七年十二月三十日
      由午○○提示時予以圈存，若有私人提領須經主管核備始得兌現，應不致發生
      本案嗣後各被告連續洗錢之犯行。
  (二)、午○○與被告壬○○共同詐騙五百萬元部分：
    (1)八十八年一月二十一日戌○○遭市調處通知約談後，被告癸○○先向被告午○○求助，午○○乃向被告癸○○表示因要打點調查局洗錢防制中心的人，須五
      百萬元始得擺平此事，一毛都不能少，故被告癸○○乃邀約子○○在希爾頓飯
      店協商，並約定翌日由午○○至振興醫院陪同戌○○一同前往市調處，被告癸○○再於遠企購物中心與冠德建設大樓附近交付五百萬元予被告午○○，後令
      戊○○電話邀約戌○○至希爾頓飯店，由被告癸○○與另案審理中之子○○、
      戊○○向戌○○表示翌日會有人帶往市調處陪同應訊並已談妥打點市調處人員
      價錢係五百萬元，八十八年一月二十二日上午，午○○至振興醫院與戌○○會
      合後，先帶領戌○○至春天百貨旁之肯德雞速食店介紹偽稱為「曾先生」之被
      告壬○○，午○○並向戌○○誆稱壬○○係市調處接頭之人，被告壬○○則向
      戌○○、午○○表示東西準備妥當否，應拿到的要先給，故午○○再偕同戌○○至冠德建設大樓附近，由被告癸○○將放有五百萬元之公事包交付予午○○
      ，午○○再與戌○○前往臺北市○○路之咖啡廳內將公事包交付予被告壬○○
      ，午○○隨即離開，繼而由被告壬○○帶戌○○前往附近由袁世傑所開設之「
      上海一家村餐廳」後，再由袁世傑送戌○○前往市調處應訊之事實，已詳如前
      揭理由欄三被告壬○○部分所述，足證午○○係與偽冒稱為市調處接頭曾先生
      之被告壬○○而共同向癸○○等詐得五百萬元。
    (2)午○○與被告壬○○所共犯此部分詐欺犯行，係嗣後得知被告癸○○分得鉅款
      始另行產生，與公訴人前開起訴之部分亦無連續犯、牽連犯之裁判上一罪關係
      ，自非起訴效力所及，而為未經起訴。
據上論斷，應依刑事訴訟法第二百九十九條第一項前段、第三百條，洗錢防制法第九
條第一項、第十二條第一項，刑法第十一條前段、第二十八條、第二百零一條第一項
、第二百十六條、第二百十條、第三百三十九條第一項、第五十五條，罰金罰鍰提高
標準條例第一條前段，判決如主文。
本案經檢察官曾淑華到庭執行職務
中      華      民      國       九十二     年     一     月      六    日
                                        臺灣士林地方法院刑事第三庭
                                            法  官  李  育  仁
右正本證明與原本無異。
如不服本判決，應於判決送達後十日內，向本院提出上訴狀。
                                            書記官  李  家  敏
中      華      民      國       九十二     年     一     月      八    日
附錄本判決論罪科刑依據之法條：
洗錢防制法第九條：
  洗錢者，處五年以下有期徒刑，得併科新台幣三百萬元以下罰金。
  以犯前項之罪為常業者，處一年以上七年以下有期徒刑，併科新台幣一百萬元以上
  一千萬元以下罰金。
  法人之代表人、法人或自然人之代理人、受雇人或其他從業人員，因執行業務犯前
  二項之罪者，除處罰行為人外，對該法人或自然人並科以各該項所定之罰金。但法
  人之代表人或自然人對於犯罪之發生，已盡力為防止行為者，不在此限。
  犯前三項之罪，於犯罪後六個月內自首者，免除其刑；逾六個月者，減輕或免除其
  刑；在偵查或審判中自白者，減輕其刑。
中華民國刑法第二百零一條：
  意圖供行使之用，而偽造、變造公債票、公司股票或其他有價證券者，處三年以上
  十年以下有期徒刑，得併科三千元以下罰金。
  行使偽造、變造之公債票、公司股票或其他有價證券，或意圖供行使之用，而收集
  或交付於人者，處一年以上七年以下有期徒刑，得併科三千元以下罰金。
中華民國刑法第二百一十條：
 (偽造變造私文書罪)
  偽造、變造私文書，足以生損害於公眾或他人者，處五年以下有期徒刑。
中華民國刑法第二百一十六條：
 (行使偽造變造或登載不實之文書罪)
  行使第二百十條至第二百十五條之文書者，依偽造、變造文書或登載不實事項或使
  登載不實事項之規定處斷。
中華民國刑法第三百三十九條：
 (普通詐欺罪)
  意圖為自己或第三人不法之所有，以詐術使人將本人或第三人之物交付者，處五年
  以下有期徒刑、拘役或科或併科一千元以下罰金。
  以前項方法得財產上不法之利益或使第三人得之者，亦同。
  前二項之未遂犯罰之。
附表一
┌──┬─────┬─────┬──┬──┬─────┬─────┬──┐
│編號│金      額│票      號│    │編號│金      額│票      號│    │
├──┼─────┼─────┼──┼──┼─────┼─────┼──┤
│一  │一千萬元  │QA0000000 │    │二  │一百萬元  │QA0000000 │    │
├──┼─────┼─────┼──┼──┼─────┼─────┼──┤
│三  │一百萬元  │QA0000000 │    │四  │五百萬元  │QA0000000 │    │
├──┼─────┼─────┼──┼──┼─────┼─────┼──┤
│五  │五百萬元  │QA0000000 │    │六  │五百萬元  │QA0000000 │    │
├──┼─────┼─────┼──┼──┼─────┼─────┼──┤
│七  │五百萬元  │QA0000000 │    │八  │五百萬元  │QA0000000 │    │
├──┼─────┼─────┼──┼──┼─────┼─────┼──┤
│九  │一百萬元  │QA0000000 │    │十  │一百萬元  │QA0000000 │    │
├──┼─────┼─────┼──┼──┼─────┼─────┼──┤
│十一│一百萬元  │QA0000000 │    │十二│一百萬元  │QA0000000 │    │
├──┼─────┼─────┼──┼──┼─────┼─────┼──┤
│十三│一百萬元  │QA0000000 │    │十四│一百萬元  │QA0000000 │    │
├──┼─────┼─────┼──┼──┼─────┼─────┼──┤
│十五│一百萬元  │QA0000000 │    │十六│一百萬元  │QA0000000 │    │
├──┼─────┼─────┼──┼──┼─────┼─────┼──┤
│十七│一百萬元  │QA0000000 │    │十八│一百萬元  │QA0000000 │    │
├──┼─────┼─────┼──┼──┼─────┼─────┼──┤
│十九│一百萬元  │QA0000000 │    │二十│一百萬元  │QA0000000 │    │
├──┼─────┼─────┼──┼──┼─────┼─────┼──┤
│二一│一百萬元  │QA0000000 │    │二二│一百萬元  │QA0000000 │    │
├──┼─────┼─────┼──┼──┼─────┼─────┼──┤
│二三│一百萬元  │QA0000000 │    │二四│一百萬元  │QA0000000 │    │
├──┼─────┼─────┼──┼──┼─────┼─────┼──┤
│二五│一百萬元  │QA0000000 │    │二六│一百萬元  │QA0000000 │    │
├──┼─────┼─────┼──┼──┼─────┼─────┼──┤
│二七│一百萬元  │QA0000000 │    │二八│一百萬元  │QA0000000 │    │
├──┼─────┼─────┼──┼──┼─────┼─────┼──┤
│二九│一百萬元  │QA0000000 │    │三十│一百萬元  │QA0000000 │    │
├──┼─────┼─────┼──┼──┼─────┼─────┼──┤
│三一│一百萬元  │QA0000000 │    │三二│一百萬元  │QA0000000 │    │
├──┼─────┼─────┼──┼──┼─────┼─────┼──┤
│三三│一百萬元  │QA0000000 │    │三四│一百萬元  │QA0000000 │    │
├──┼─────┼─────┼──┼──┼─────┼─────┼──┤
│三五│一百萬元  │QA0000000 │    │三六│一百萬元  │QA0000000 │    │
├──┼─────┼─────┼──┼──┼─────┼─────┼──┤
│三七│一百萬元  │QA0000000 │    │三八│一百萬元  │QA0000000 │    │
├──┼─────┼─────┼──┼──┼─────┼─────┼──┤
│三九│一千萬元  │QA0000000 │    │四十│五百萬元  │QA0000000 │    │
├──┼─────┼─────┼──┼──┼─────┼─────┼──┤
│四一│一百萬元  │QA0000000 │    │四二│五百萬元  │QA0000000 │    │
├──┼─────┼─────┼──┼──┼─────┼─────┼──┤
│四三│五百萬元  │QA0000000 │    │四四│五百萬元  │QA0000000 │    │
├──┼─────┼─────┼──┼──┼─────┼─────┼──┤
│四五│五百萬元  │QA0000000 │    │四六│五百萬元  │QA0000000 │    │
├──┼─────┼─────┼──┼──┼─────┼─────┼──┤
│四七│五百萬元  │QA0000000 │    │四八│五百萬元  │QA0000000 │    │
├──┼─────┼─────┼──┼──┼─────┼─────┼──┤
│四九│五百萬元  │QA0000000 │    │五十│五百萬元  │QA0000000 │    │
├──┼─────┼─────┼──┼──┼─────┼─────┼──┤
│五一│一千萬元  │QA0000000 │    │五二│一百萬元  │QA0000000 │    │
├──┼─────┼─────┼──┼──┼─────┼─────┼──┤
│五三│五百萬元  │QA0000000 │    │五四│五百萬元  │QA0000000 │    │
├──┼─────┼─────┼──┼──┼─────┼─────┼──┤
│五五│五百萬元  │QA0000000 │    │五六│五百萬元  │QA0000000 │    │
├──┼─────┼─────┼──┼──┼─────┼─────┼──┤
│五七│一百萬元  │QA0000000 │    │五八│五百萬元  │QA0000000 │    │
├──┼─────┼─────┼──┼──┼─────┼─────┼──┤
│五九│一百萬元  │QA0000000 │    │    │          │          │    │
└──┴─────┴─────┴──┴──┴─────┴─────┴──┘
備註：
一、以上五十九張己○○行支計一億六千六百萬元，另子○○、許文龍於臺北商銀樟
    樹分行各開立0000000000000號、0000000000000號
    帳戶，自己○○如附表二所示臺北商銀樟樹分行帳戶內轉帳入子○○、許文龍之
    新開帳戶各二千二百萬元及一百萬元，並在己○○帳戶內留存三百萬元，餘款即
    八百萬元現金。
二、八百萬元現金由戊○○取走三百萬元，盛兆和五十萬元，被告癸○○四百五十萬
    元。
附表二  洗錢帳戶暨凍結資金統計表
┌───┬────────────────────┬─────────┐
│姓  名│洗錢帳戶及帳號、詐騙金額（新臺幣）      │凍結金額（新臺幣）│
├───┼────────────────────┼─────────┤
│楊可驥│楊段維華上海商業儲蓄銀行東臺北分行      │                  │
│      │帳號00-0-00-00-0000000號                │                  │
│      ├────────────────────┼─────────┤
│      │0000000                          │0000000    │
│      ├────────────────────┼─────────┤
│      │楊家寧金南郵局第九支局                  │                  │
│      │帳號000000-0號                          │                  │
│      ├────────────────────┼─────────┤
│      │0000000                          │0000000    │
├───┼────────────────────┼─────────┤
│盛兆和│盛兆和臺北國際商業銀行樟樹分行          │                  │
│楊可驥│帳號000-00-00000-0-00號                 │                  │
│      ├────────────────────┼─────────┤
│      │00000000                        │00000000  │
│      ├────────────────────┼─────────┤
│      │盛兆和上海商業儲蓄銀行東臺北分行        │                  │
│      │帳號00000000000000號                    │                  │
│      ├────────────────────┼─────────┤
│      │0000000                          │                  │
├───┼────────────────────┼─────────┤
│子○○│子○○臺北國際商業銀行樟樹分行          │                  │
│癸○○│帳號000-00-00000-0-00號                 │                  │
│      ├────────────────────┼─────────┤
│      │２0000000              │１１６８９５      │
│      ├────────────────────┼─────────┤
│      │子○○美商花旗銀行松江分行              │                  │
│      │帳號0000000000號                        │                  │
│      ├────────────────────┼─────────┤
│      │0000000                          │４３４４２３      │
│      ├────────────────────┼─────────┤
│      │區鄭瓊熙華信商業銀行營業部              │                  │
│      │帳號000-000-0000000-0號                 │                  │
│      ├────────────────────┼─────────┤
│      │0000000                          │                  │
│      ├────────────────────┼─────────┤
│      │區鄭瓊熙中國國際商業銀行城中分行        │                  │
│      │帳號00000000000,00000000000號           │                  │
│      ├────────────────────┼─────────┤
│      │0000000                          │                  │
│      ├────────────────────┼─────────┤
│      │區鄭瓊熙富邦商業銀行城中分行            │                  │
│      │帳號000-00-000000-0號                   │                  │
│      ├────────────────────┼─────────┤
│      │0000000                          │0000000    │
│      ├────────────────────┼─────────┤
│      │區鄭瓊熙遠東國際商業銀行儲蓄部          │                  │
│      │帳號0-00-0000000-0,0-00-0000000-0號     │                  │
│      ├────────────────────┼─────────┤
│      │0000000                          │0000000    │
│      ├────────────────────┼─────────┤
│      │偉欣貿易有限公司中國信託商業銀行敦南分行│                  │
│      │帳號000-00-00000-0-0-0號                │                  │
│      ├────────────────────┼─────────┤
│      │0000000                          │１０００６７      │
│      ├────────────────────┼─────────┤
│      │唐崇榮臺灣銀行營業部                    │                  │
│      │帳號000-000-000000號                    │                  │
│      ├────────────────────┼─────────┤
│      │0000000                          │                  │
│      ├────────────────────┼─────────┤
│      │現金0000000                      │                  │
├───┼────────────────────┼─────────┤
│許文龍│許文龍臺北國際商業銀行樟樹分行          │                  │
│      │帳號000-00-00000-0-00號                 │  │
│      ├────────────────────┼─────────┤
│      │0000000                          │２０４８７４      │
│      ├────────────────────┼─────────┤
│      │廖瑛娟華南商業銀行瑞祥分行              │                  │
│      │帳號000-00-0000000號                    │                  │
│      ├────────────────────┼─────────┤
│      │0000000                          │６０５６１        │
│      ├────────────────────┼─────────┤
│      │王靜儀臺北國際商業銀行萬華分行          │                  │
│      │帳號000-00-00000-0-00號                 │                  │
│      ├────────────────────┼─────────┤
│      │0000000                          │５７９            │
│      ├────────────────────┼─────────┤
│      │林月鈴第一商業銀行北投分行              │                  │
│      │帳號000-00-000000號                     │                  │
│      ├────────────────────┼─────────┤
│      │５０００００                            │９７６            │
├───┼────────────────────┼─────────┤
│戊○○│戊○○華信商業銀行中壢分行              │                  │
│      │帳號000-000-0000000-0號                 │                  │
│      ├────────────────────┼─────────┤
│      │0000000                          │                  │
│      ├────────────────────┼─────────┤
│      │俞先隆臺灣銀行營業部                    │                  │
│      │帳號000-000-000000號                    │                  │
│      ├────────────────────┼─────────┤
│      │轉帳                                    │      │
│      ├────────────────────┼─────────┤
│      │李翌蕙臺灣銀行營業部                    │                  │
│      │帳號000-000-000000號                    │                  │
│      ├────────────────────┼─────────┤
│      │0000000                          │                  │
│      ├────────────────────┼─────────┤
│      │張謙華臺灣銀行營業部                    │                  │
│      │帳號000-000-000000號                    │                  │
│      ├────────────────────┼─────────┤
│      │0000000                          │
│      ├────────────────────┼─────────┤
│      │洪涂初枝誠泰商業銀行民生東路分行        │                  │
│      │帳號000-00-000000-0號                   │                  │
│      ├────────────────────┼─────────┤
│      │0000000                          │２２７９７２      │
├───┼────────────────────┼─────────┤
│丙○○│偉欣貿易有限公司臺北國際商業銀行樟樹分行│                  │
│癸○○│帳號000-00-00000-0-00號                 │                  │
│      ├────────────────────┼─────────┤
│      │0000000                          │４３５０００      │
├───┼────────────────────┼─────────┤
│午○○│午○○臺灣銀行營業部                    │                  │
│      │帳號000-000-000000號                    │                  │
│      ├────────────────────┼─────────┤
│      │兌領遭拒                                │                  │
├───┼────────────────────┼─────────┤
│己○○│己○○臺北國際商業銀行樟樹分行          │          │
│      │帳號000-00-00000-0-00號                 │                  │
│      ├────────────────────┼─────────┤
│      │0000000                          │２４４            │
├───┼────────────────────┼─────────┤
│酉○○│酉○○臺灣銀行營業部                    │                  │
│      │帳號000-000-000000號                    │                  │
│      ├────────────────────┼─────────┤
│      │0000000                          │２７８５５７      │
├───┼────────────────────┼─────────┤
│蘇英雄│蘇英雄臺灣銀行營業部                    │                  │
│      │帳號000-000-000000號                    │                  │
│      ├────────────────────┼─────────┤
│      │0000000                          │                  │
│      ├────────────────────┼─────────┤
│      │蘇英雄臺灣銀行儲蓄部                    │                  │
│      │帳號000-000-000000號                    │                  │
│      ├────────────────────┼─────────┤
│      │轉帳                                    │３００１１        │
│      ├────────────────────┼─────────┤
│      │蘇英雄華信商業銀行營業部                │                  │
│      │帳號000-000-0000000-0號                 │                  │
│      ├────────────────────┼─────────┤
│      │0000000                          │0000000    │
│      ├────────────────────┼─────────┤
│      │蘇陳敏惠花蓮中小企業銀行重慶分行        │                  │
│      │帳號00000000000號                       │                  │
│      ├────────────────────┼─────────┤
│      │0000000                          │                  │
│      ├────────────────────┼─────────┤
│      │陳沈珠璣華信商業銀行營業部              │                  │
│      │帳號000-000-0000000-0號                 │                  │
│      ├────────────────────┼─────────┤
│      │0000000                          │８４６６          │
│      ├────────────────────┼─────────┤
│      │張克南中華商銀營業部                    │                  │
│      │帳號000-00-000000-000號                 │                  │
│      ├────────────────────┼─────────┤
│      │0000000                          │                  │
├───┼────────────────────┼─────────┤
│乙○○│乙○○合作金庫復興支庫                  │                  │
│      │帳號000000000號                         │                  │
│      ├────────────────────┼─────────┤
│      │0000000                          │３８２４３８      │
│      ├────────────────────┼─────────┤
│      │乙○○第一商業銀行仁愛分行              │                  │
│      │帳號000-00000000號                      │                  │
│      ├────────────────────┼─────────┤
│      │0000000                          │0000000    │
├───┼────────────────────┼─────────┤
│辛○○│辛○○臺北市第一信用合作社昆明分社      │                  │
│癸○○│帳號00-000000-0號                       │                  │
│      ├────────────────────┼─────────┤
│      │５0000000                        │00000000  │
├───┴────────────────────┴─────────┤
│小計                                              00000000  │
└──────────────────────────────────┘
備註：
一、市調處承辦人員製作之振興醫院洗錢帳戶暨凍結資金統計表（附於市調處卷）其
    中應光耀凍結之臺北國際商業銀行仁愛分行000-00-00000-0-00 號帳戶內資金計
    二十萬一百零二元，因另案審理之應光耀其犯罪應屬不能證明，從而該部分應不
    能諭知發還。
二、蘇英雄利用張克南中華商業銀行營業部帳號 000-00-000000-000號帳戶非法洗錢
    而於如附表三所示之時間提示己○○行支二張計二百萬元部分，因該帳戶業由本
    院解除凍結，二百萬元經提領餘十五元，此有本院刑事紀錄科查詢公務電話紀錄
    表一紙可參，該帳戶所餘資金亦無法發還。
三、於子○○美商花旗銀行松江分行帳號0000000000號帳戶內所提示之己○○行支三
    張計三百萬元部分係被告癸○○交付子○○代為提示而共同非法洗錢。
四、於丙○○偉欣貿易有限公司臺北國際商業銀行樟樹分行帳號 000-00-00000-0-00
    號帳戶內所提示之己○○行支一張計一千萬元係被告癸○○與丙○○共同提示而
    共同非法洗錢。
五、於辛○○臺北市第一信用合作社昆明分社帳號00-000000-0 號帳戶內所提示之己○○行支十一張計五千六百萬元係被告癸○○存入辛○○前開帳戶而共同非法洗
    錢。
附表三  五十九張己○○行支洗錢時間表
┌───┬─────────┬────────────────────┐
│時  間│附表二所示帳戶名稱│提存情形                                │
├───┼─────────┼────────────────────┤
│八十八│偉欣公司丙○○臺北│880105匯偉欣公司丙○○中信銀敦南分行九百│
│年一月│商銀樟樹分行提示票│萬元（880105開立二百萬元臺支由唐崇榮臺銀│
│五日  │號QA0000000 一千萬│營業部提示、880105開立七十萬臺支由合庫松│
│      │元之行文哲行支（一│江支庫國都汽車公司0000000000000提示、880│
│      │張）              │105提現二百三十萬元、880106提現四百萬元 │
│      │                  │）、於偉欣公司丙○○臺北商銀樟樹分行帳戶│
│      │                  │餘款一百萬元880113提現三十萬元、880106提│
│      │                  │現二十七萬元                            │
├───┼─────────┼────────────────────┤
│八十八│盛兆和臺北商銀樟樹│880107匯楊段維華上海東臺北分行五百萬元  │
│年一月│分行票號QA0000000 │（已提領0000000元）              │
│六日  │一百萬元、票號QA08│880107提現二百萬元                      │
│      │02887五百萬元、QA0│880111匯盛兆和上海商銀東臺北分行二百萬元│
│      │0000000百萬元、QA│                                        │
│      │0000000一百萬元、Q│                                        │
│      │A0000000一百萬元總│                                        │
│      │計九百萬元之己○○│                                        │
││行支（五張）      │                                        │
├───┼─────────┼────────────────────┤
│八十八│王靜儀臺北商銀萬華│880114由林月鈴帳戶轉帳存入二十萬元      │
│年一月│分行帳戶提示票號QA│迄880125將帳戶內資金全數提領            │
│六日  │0000000一百萬元、Q│                                        │
│      │A0000000一百萬元總│                                        │
│      │計二百萬元之己○○│                                        │
│      │行支（二張）      │                                        │
├───┼─────────┼────────────────────┤
│八十八│酉○○臺銀營業部帳│迄880128將帳戶內資金全數提領            │
│年一月│戶提示票號QA080287│                                        │
│六日  │5五百萬元之己○○ │                                        │
│      │行支（一張）      │                                        │
├───┼─────────┼────────────────────┤
│八十八│楊家寧臺北金南郵局│迄880202止將帳戶內資金提領0000000│
│年一月│帳戶提示票號QA0802│元                                      │
│六日  │885五百萬元之林文 │                                        │
│      │哲行支（一張）    │                                        │
├───┼─────────┼────────────────────┤
│八十八│區鄭瓊熙華信銀行營│880127全數提現                          │
│年一月│業部帳戶提示票號QA│                                        │
│六日  │0000000五百萬元之 │                                        │
│      │己○○行支（一張）│                                        │
├───┼─────────┼────────────────────┤
│八十八│乙○○一銀仁愛分行│提現0000000元並另匯汽車公司５８０│
│年一月│帳戶提示票號QA0802│０００元，迄880130止提領0000000元│
│六日  │894五百萬元、QA080│                                        │
│    │2932一百萬元總計六│                                        │
│      │百萬元之己○○行支│                                        │
│      │（二張）          │                                        │
├───┼─────────┼────────────────────┤
│八十八│乙○○合庫復興支庫│迄880126止提現0000000元          │
│年一月│帳戶提示票號QA0802│                                        │
│六日  │930一百萬元、QA080│                                        │
│      │2931一百萬元總計二│                                        │
│      │百萬元之己○○行支│                                        │
│      │（二張）          │                                        │
├───┼─────────┼────────────────────┤
│八十八│林月鈴一銀北投分行│880107匯中國商銀高雄前鎮加工區許欽丹0161│
│年一月│帳戶提示票號QA080 │0000000號（王靜儀使用）帳戶三十萬元、880│
│六日  │2896一百萬元之林文│114匯臺北商銀萬華分行王靜儀帳戶二十萬元 │
│      │哲行支（一張）    │，餘款五十萬元迄880126提領499977元      │
├───┼─────────┼────────────────────┤
│八十八│廖瑛娟華南銀行瑞祥│迄880127提領９３９４９２元              │
│年一月│分行帳戶提示票號QA│                                        │
│六日  │0000000一百萬元之 │                                        │
│      │己○○行支（一張）│                                        │
├───┼─────────┼────────────────────┤
│八十八│蘇英雄臺銀儲蓄部帳│迄880122提現２７１０００元，880113轉帳七│
│年一月│戶提示票號QA080290│十萬元至蘇英雄臺灣銀行營業部帳戶後全數提│
│六日  │2一百萬元之己○○ │領                                      │
│      │行支（一張）      │                                        │
├───┼─────────┼────────────────────┤
│八十八│蘇英雄華信銀營業部│880107開立酉○○抬頭之三十萬元臺支於8801│
│年一月│帳戶提示票號QA0802│08全數提領                              │
│六日  │900一百萬元之林文 │880107開立戊○○抬頭之二十萬元臺支於並全│
│      │哲行支（一張）    │數提領                                  │
├───┼─────────┼────────────────────┤
│八十八│張克南中華商銀營業│該帳戶內之資金全數遭提領僅餘十五元      │
│年一月│部帳戶提示票號QA08│                                        │
│六日  │02904一百萬元、QA0│                                        │
│      │0000000百萬元之林│                                        │
│      │文哲行支（二張）  │                                        │
├───┼─────────┼────────────────────┤
│八十八│陳沈珠璣華信商銀營│880107開立戊○○抬頭之一百萬元臺支並全數│
│年一月│業部帳戶提示票號QA│提領                                    │
│六日  │0000000一百萬元之 │                                        │
│      │己○○行支（一張）│                                  │
├───┼─────────┼────────────────────┤
│八十八│區鄭瓊熙中國商業銀│880126全數匯款至美國                    │
│年一月│行城中分行提示票號│                                        │
│八日  │QA0000000五百萬元 │                                        │
│      │之己○○行支（一張│                                        │
│      │）                │                                        │
│      │                  │                                        │
├───┼─────────┼────────────────────┤
│八十八│子○○花旗松江分行│迄880130提領0000000元            │
│年一月│帳戶提示票號QA0802│                                        │
│八日  │918一百萬元、QA080│                                        │
│      │2919一百萬元、QA08│                                        │
│      │02916一百萬元總計 │                                        │
│      │三百萬元之己○○行│                                        │
│      │支（三張）        │                                        │
├───┼─────────┼────────────────────┤
│八十八│區鄭瓊熙遠東商銀儲│880127全數開立臺支三張各一百萬元但被凍結│
│年一月│蓄部帳戶提示票號QA│未提領                                  │
│八日  │0000000一百萬元、Q│                                        │
│      │A0000000一百萬元、│                                        │
│      │QA0000000一百萬元 │                                        │
│      │總計三百萬元之林文│                                        │
│      │哲行支（三張）    │                                        │
├───┼─────────┼────────────────────┤
│八十八│區鄭瓊熙富邦城中分│880127全數開立臺支六張各一百萬元但被凍結│
│年一月│行帳戶提示票號QA08│未提領                                  │
│八日  │02921一百萬元、QA0│                                      │
│      │0000000百萬元、QA│                                        │
│      │0000000一百萬元、Q│                                        │
│      │A0000000一百萬元、│                                        │
│      │QA0000000一百萬元 │                                        │
│      │、QA0000000一百萬 │                                        │
│      │元總計六百萬元之林│                                        │
│      │文哲行支（六張）  │                                        │
├───┼─────────┼────────────────────┤
│八十八│陳沈珠璣華信商銀營│880111匯花蓮企銀蘇陳敏惠帳戶二百萬元    │
│年一月│業部帳戶提示票號QA│880111轉匯蘇英雄華信銀行營業部一千萬（其│
│八日  │02913一百萬元、QA0│中880114開立二張各五百萬元臺支，其中一張│
│      │0000000百萬元、QA│以戊○○為抬頭，戊○○於880205存入俞先隆│
│      │0000000一百萬元、Q│臺灣銀行營業部000000000000帳戶，並於俞先│
│      │A0000000一百萬元、│隆前開帳戶於當日開立抬頭為戊○○之三百萬│
│      │QA0000000一千萬元 │元臺支一張、一百萬元臺支二張，880205李宜│
│      │總計一千四百萬元之│蓁將其中三百萬元臺支存入張謙華0000000000│
│      │己○○行支（五張）│99號臺灣銀行營業部帳戶內後全數提領，8802│
│      │                  │11將其中二張各一百萬元臺支存入李翌蕙0030│
│      │                  │00000000號臺灣銀行營業部帳戶後全數提領，│
│      │                  │另一張五百萬元臺支未記名，蘇英雄於880121│
│      │                  │回存其華信銀營業部帳戶）                │
│      │                  │880111提現一百萬元                      │
│      │                  │880128提現一百萬元                      │
│      │                  │餘款全數提領                            │
├───┼─────────┼────────────────────┤
│八十八│辛○○一信昆明分社│迄880128止提領現金及開立臺支後提領資金計│
│年一月│帳戶提示Q0000000五│一千九百萬元                            │
│八日  │百萬元、QA0000000 │                                        │
│      │五百萬元、QA080288│                                        │
│      │2五百萬元、QA08028│                                        │
│      │86五百萬元、QA0802│                                        │
│      │892五百萬元、QA080│                                        │
│      │2891五百萬元、QA08│                                        │
│      │02880五百萬元、QA0│                                        │
│      │0000000百萬元、QA│                                        │
│      │0000000五百萬元、Q│                                        │
│      │A0000000一千萬元、│                                        │
│      │QA0000000一百萬元 │                                        │
│      │總計五千六百萬元之│                                        │
│      │己○○行支(十一張)│      │
├───┼─────────┼────────────────────┤
│八十八│應光耀臺北商銀仁愛│880115依戊○○指示匯款二十萬元予黃啟瑞  │
│年一月│分行帳戶提示票號QA│迄880120止提領現金六十萬元              │
│十一日│0000000一百萬元林 │                                        │
│      │文哲行支（一張）  │                                        │
├───┼─────────┼────────────────────┤
│八十八│盛兆和臺北商銀樟樹│880115轉匯楊段維華三百五十萬元後，由楊段│
│年一月│分行帳戶提示票號QA│維華帳戶提領９０５５２８元              │
│十二日│0000000五百萬元、Q│                                        │
│      │A0000000五百萬元、│                                        │
│      │QA0000000五百萬元 │                                        │
│      │、QA0000000五百萬 │                                        │
│      │元、QA0000000一百 │                                        │
│      │萬元總計二千一百萬│                                        │
│      │元之己○○行支（五│                                        │
│      │張）              │                                        │
├───┼─────────┼────────────────────┤
│八十八│蘇英雄華信銀營業部│0000000轉帳三十萬元予酉○○臺灣銀行營業 │
│年一月│帳戶提示票號QA0802│部帳戶                                  │
│十五日│888五百萬元之林文 │880107轉帳二十萬元予戊○○華信銀行中壢分│
│      │哲行支（一張）    │行帳戶                                  │
│      │                  │880111由陳沈珠璣華信商業銀行營業部轉帳一│
│      │                  │千萬元予蘇英雄華信銀行營業部帳戶後，並於│
│      │                  │880114開立二張臺支，一張抬頭為戊○○，李│
│      │                  │宜蓁於880205將臺支存入俞先隆000000000000│
│      │                  │號帳戶後，開立三張各為三百萬元、一百萬元│
│      │                  │及一百萬元抬頭均為戊○○臺支，880205將其│
│      │                  │中三百萬元臺支存入張謙華000000000099號臺│
│      │                  │灣銀行營業部帳戶內後全數提領，880211將二│
│      │                  │張一百萬元臺支存入李翌蕙000000000000號帳│
│      │                  │戶內後全數提領，另一張未開抬頭臺支於8801│
│      │                  │21回存於蘇英雄華信銀行營業部帳戶        │
│      │                  │880118轉匯戊○○華信銀行中壢分行八十萬元│
│      │                  │880119轉匯蘇英雄臺銀營業部0000000│
│      │                  │元                                      │
├───┼─────────┼────────────────────┤
│八十八│洪涂初枝誠泰民生分│帳戶扣得２２７９７２元                  │
│年一月│行帳戶提示票號QA08│                                        │
│十五日│02914一百萬元之林 │                                        │
│      │文哲行支（一張）  │                                        │
└───┴─────────┴────────────────────┘
備註：
一、振興醫院二億元，其中蘇英雄、酉○○、戊○○分配百分之十七即三千四百萬元
    ，蘇英雄分配一千四百七十萬元、酉○○分配八百三十萬元、戊○○分配一千一
    百萬元。
二、振興醫院二億元，其中被告庚○○、己○○、乙○○、許文龍分配百分之八即一
    千六百萬元，被告庚○○及己○○兄弟分配三百萬元、乙○○八百萬元、許文龍
    五百萬元。
三、振興醫院二億元，其中被告癸○○取走七千三百五十萬元，其中以辛○○帳戶提
    示五千六百萬元（被告癸○○將其中二十萬元交付予辛○○）、以丙○○帳戶提
    示一千萬元、以子○○帳戶提示三百萬元，另分得現金四百五十萬元。
四、振興醫院二億元，其中子○○取走七千六百五十萬元，其中交付現金五十萬元予
    盛兆和、交付三千五百萬元己○○行支予楊可驥（楊可驥將其中二百萬元分配予
    盛兆和）、子○○分得四千一百萬元。


司法院資訊處製作；財團法人民間司法改革基金會備份。
